【裁判字號】    97,重訴,52
【裁判日期】    980616
【裁判案由】    違反銀行法
【裁判全文】
臺灣高雄地方法院刑事判決              96年度重訴字第84號
                                      97年度重訴字第52號
公  訴  人  臺灣高雄地方法院檢察署檢察官
被      告  孫偉傑
選任辯護人  張賜龍律師
            陳靜娟律師
被      告  歐純名
選任辯護人  吳豐賓律師
被      告  吳雅莉
選任辯護人  鄧國璽律師
被      告  乙○○
            黃鈺蘭
            林佳鋒
上三人共同
選任辯護人  吳豐賓律師
被      告  鄭漢桂
            莊順龍
上二人共同
選任辯護人  張名賢律師
被      告  呂紹弘
選任辯護人  戴國石律師
被      告  己○○
            庚○○
            辛○○
上三人共同
選任辯護人  劉家榮律師
被      告  壬○○
選任辯護人  蘇精哲律師
被      告  張月齡
                    號
上列被告因違反銀行法等案件，經檢察官提起公訴（起訴案號：
95年度偵字第24266 號、96年度偵字第23570 號）並於審判期日
以言詞追加起訴，暨以書狀追加起訴（追加起訴案號：97年度偵
字第12773 號）與移送併辦（併案案號：97年度偵字第1208號、
97年度偵緝字第2519號、第2522號），本院判決如下：
    主  文
孫偉傑共同違反銀行法第一百二十五條第一項後段之非法經營銀
行業務罪，處有期徒刑捌年，又共同連續犯商業會計法第七十一
條第一款之填製不實罪，處有期徒刑壹年參月。應執行有期徒刑
玖年。其他被訴違反公司法部分無罪。
歐純名共同違反銀行法第一百二十五條第一項後段之非法經營銀
行業務罪，處有期徒刑柒年陸月。其他被訴違反商業會計法及行
使業務登載不實文書部分無罪。
吳雅莉共同違反銀行法第一百二十五條第一項前段之非法經營銀
行業務罪，處有期徒刑柒年，又共同連續犯商業會計法第七十一
條第一款之填製不實罪，處有期徒刑壹年，減為有期徒刑陸月。
應執行有期徒刑柒年參月。
乙○○、黃鈺蘭共同違反銀行法第一百二十五條第一項前段之非
法經營銀行業務罪，各處有期徒刑陸年。
林佳鋒共同違反銀行法第一百二十五條第一項前段之非法經營銀
行業務罪，處有期徒刑伍年。其他被訴違反商業會計法及行使業
務登載不實文書部分無罪。
鄭漢桂共同違反銀行法第一百二十五條第一項前段之非法經營銀
行業務罪，處有期徒刑貳年，緩刑伍年。其他被訴詐欺取財及行
使偽造私文書部分無罪。
莊順龍共同違反銀行法第一百二十五條第一項前段之非法經營銀
行業務罪，處有期徒刑貳年，緩刑伍年。其他被訴詐欺取財部分
無罪。
呂紹弘、己○○、董玫蓮共同違反銀行法第一百二十五條第一項
前段之非法經營銀行業務罪，各處有期徒刑壹年捌月，均緩刑肆
年。
蔡惠如、壬○○共同違反銀行法第一百二十五條第一項前段之非
法經營銀行業務罪，各處有期徒刑壹年陸月，各減為有期徒刑玖
月，均緩刑參年。
張月齡無罪。
    事  實
一、孫偉傑與歐純名（化名歐誠名）、林佳鋒於民國93年5 月間
    ，共同出資而成立址設高雄市前金區○○○路143 號11樓之
    1 之力天諮詢顧問有限公司（於94年12月間更名為力天聯合
    資訊公司，下稱力天公司），由孫偉傑擔任力天公司之負責
    人兼執行董事，歐純名擔任該公司之總經理兼營業部主管，
    林佳鋒則擔任副總經理兼任營業部副主管。孫偉傑並聘請吳
    雅莉擔任會計，乙○○、呂紹弘擔任營業部經理，黃鈺蘭（
    化名黃昱芹）擔任營業部科長，鄭漢桂、莊順龍擔任營業部
    主任，董玫蓮、壬○○、己○○、辛○○擔任業務人員。孫
    偉傑、歐純名、林佳鋒、呂紹弘、乙○○、黃鈺蘭、鄭漢桂
    、莊順龍、吳雅莉、董玫蓮、壬○○、己○○、辛○○均明
    知力天公司所登記之營業項目為(一)國際貿易業、(二)仲介服務
    業、(三)企業經營管理顧問業、(四)資訊軟體批發業、(五)投資股
    問業、(六)創業投資事業管理顧問業、(七)資訊軟體服務業、(八)
    資料處理服務業、(九)資訊軟體零售業等，並無以收受存款為
    登記營業項目，亦明知除法律另有規定者外，非銀行不得經
    營收受存款之業務，亦不得以其他名義向多數人收受款項而
    約定或給付與本金顯不相當之報酬，且知力天公司於93 年5
    月間起發行如附表一編號1 至2 所示之東方明珠旅遊卡（下
    稱旅遊卡）系列商品，約定凡購買附表一編號1 之東方明珠
    貴賓旅遊卡（下稱貴賓卡）或附表一編號2 之東方明珠無限
    旅遊卡（下稱無限卡）者，即可成為會員，並享有如附表一
    編號1 或2 所載之權利，力天公司將按期發放旅遊津貼等與
    本金顯不相當之報酬予購買人，其發放方式及可享有之權益
    均如附表一編號1 、2 所示，並保證期滿還本，而使上開貴
    賓卡或無限卡之購買人取得存款或相當於存款之地位。然孫
    偉傑、歐純名竟與附表二所示其餘各該行為人共同基於未經
    許可而經營銀行收受存款業務之犯意聯絡，分別向附表二所
    示陳詩怡等116 位購買人，推銷各該貴賓卡或無限卡，致附
    表二所示之陳詩怡等116 位購買人，先後自93年5 月間起至
    95年1 月間止，購買如附表二所示之貴賓卡或無限卡，並分
    別交付附表二所示之款項予力天公司（各該購買人之購買時
    間、銷售之行為人、購買卡片類別、張數及購買金額，均詳
    如附表二所示），孫偉傑、歐純名等人以此方式向不特定之
    多數人收受存款，並給付予本金顯不相當之報酬，而非法經
    營銀行收受存款業務。總計孫偉傑、歐純名共同以此方式吸
    金款項達新台幣（下同）1 億1,364 萬元（即附表二所示購
    買人之全部購買總額），至於林佳鋒、呂紹弘、乙○○、黃
    鈺蘭、鄭漢桂、莊順龍、吳雅莉、董玫蓮、壬○○、己○○
    、辛○○就其個人參與共同銷售之部分吸金款項均未逾1 億
    元（各該行為人參與銷售貴賓卡及無限卡之金額分別如附表
    三所示）。
二、孫偉傑身為力天公司之實際負責人，為增加力天公司之營業
    成本以避免上開違法吸金之犯行遭查悉，遂於94年初起，陸
    續邀不知情之林佳鋒成立明科國際有限公司（址設高雄市前
    金區○○○路143 號5 樓，下稱明科公司）、不知情之歐純
    名成立加洲健康科技有限公司（址設高雄市苓雅區○○○路
    332 號，下稱加洲公司）、不知情之朱成恩（另經檢察官不
    起訴處分）成立藍洋科技有限公司（址設高雄市前金區○○
    ○路143 號5 樓，下稱藍洋公司），由其本人擔任明科、加
    洲、藍洋公司之實際負責人，即商業會計法之商業負責人，
    並於取得明科、加洲、藍洋公司之空白統一發票後交予會計
    吳雅莉。孫偉傑與吳雅莉均明知統一發票為商業會計法所謂
    之會計憑證，本應據實登載，亦明知明科公司、加洲公司、
    藍洋公司實際上並未銷售任何商品或提供任何服務予力天公
    司，竟共同基於製作不實會計憑證之概括犯意聯絡，由吳雅
    莉按孫偉傑之指示於94年4 月間起至95年3 月間止，在不詳
    地點，連續開立附表四所示銷售人分別為明科、加洲、藍洋
    公司，買受人均為力天公司之不實會計憑證統一發票共55張
    （各該發票之銷售人、發票期間、發票號碼及發票金額均詳
    附表四所示）交予孫偉傑，孫偉傑再持以充作力天公司之進
    項憑證，偽作交易紀錄。嗣於95年3月間，力天公司因營運
    不善，並未依約支付旅遊津貼予如附表二所示購買貴賓卡或
    無限卡之購買人，丁○○、楊秋玲及吳榮義（分別為附表二
    編號61、35、32所示之購買人）不甘損失而提出告訴，始循
    線查獲上情。
三、案經丁○○、楊秋玲及吳榮義等人訴請暨法務部調查局高雄
    縣調查站（下稱調查站）報告台灣高雄地方法院檢察署檢察
    官偵查起訴暨追加起訴與移送併辦。
    理  由
甲、程序方面
壹、關於證人歐姿纓、張靜宜、甲○○、丁○○於調查站及偵查
    筆錄之證據能力：
一、按被告以外之人於審判外之言詞或書面陳述，除法律有規定
    者外，不得作為證據，刑事訴訟法第159 條第1 項定有明文
    。查證人歐姿纓於95年1 月2 日在調查站中之陳述，與證人
    張靜宜於95年3 月27日在調查站中之陳述、於96年12月31日
    經檢察事務官詢問之陳述，以及證人甲○○、丁○○於95年
    3 月30日在調查站中之陳述，均屬傳聞證據，且無刑事訴訟
    法第159 條之2 、第159 條之3 各款所定可信之特別情況，
    自不得作為證據。
二、次按被告以外之人於偵查中向檢察官所為之陳述，除顯有不
    可信之情況者外，得為證據，刑事訴訟法第159 條之1 第2
    項規定甚詳。本件證人歐姿纓、甲○○、丁○○於偵查中向
    檢察官所為之陳述，均業經具結以擔保陳述之真實性，復於
    審判中給予被告詰問證人甲○○及丁○○之機會，被告之對
    質詰問權已受保障，且證人歐姿纓、甲○○、丁○○並未表
    示檢察官有何不當訊問之情形，而無顯不可信之情況，依前
    揭規定，均得作為證據。
貳、關於共同被告孫偉傑、吳雅莉、黃鈺蘭、呂紹弘於調查站就
    其他被告部分供述之證據能力：
    本件共同被告孫偉傑、吳雅莉、黃鈺蘭、呂紹弘於調查處所
    為之供述，對於其他被告而言，係為被告以外之人於審判外
    之言詞陳述，均屬傳聞證據，而共同被告孫偉傑、吳雅莉、
    黃鈺蘭、呂紹弘於調查站供述之內容，與渠等於本院審理時
    證述之情節大致相符，復查無刑事訴訟法第159 條之2 、第
    159 條之3 各款所定可信之特別情況，自不得作為證據。惟
    渠等於調查站中之陳述如用為彈劾證人或其他被告陳述之憑
    信性證據，則無不可，並非法所禁止，先此敘明。
參、關於本判決所引用其他傳聞證據之證據能力：
    按刑事訴訟法第159 條之5 明定：「被告以外之人於審判外
    之陳述，雖不符前4 條之規定，而經當事人於審判程序同意
    作為證據，法院審酌該言詞陳述或書面陳述作成時之情況，
    認為適當者，亦得為證據。」、「當事人、代理人或辯護人
    於法院調查證據時，知有第159 條第1 項不得為證據之情形
    ，而未於言詞辯論終結前聲明異議者，視為有前項之同意。
    」，其立法理由在於傳聞證據未經當事人之反對詰問予以核
    實，乃排斥其證據能力。惟當事人如放棄對原供述人之反對
    詰問權，於審判程序表示同意該等傳聞證據可作為證據，此
    時，法院除認該傳聞證據欠缺適當性外，自可承認其證據能
    力。又當事人、代理人或辯護人於調查證據時，知有同法第
    159 條第1 項不得為證據之情形，卻表示「對於證據調查無
    異議」、「沒有意見」等意思，而未於言詞辯論終結前聲明
    異議者，應視為已有將該等傳聞證據採為證據之同意（最高
    法院93年度台上字第3533號、94年度台上字第2976號判決參
    照）。查本判決所引用其他據以認定事實之傳聞證據，檢察
    官、被告及辯護人雖知該等證據資料為傳聞證據，但於本院
    均表示無意見而不予爭執，且迄至言詞辯論終結前亦未再聲
    明異議，視為同意作為證據，本院審酌上開證據資料製作時
    之情況，尚查無違法不當及證明力明顯過低之瑕疵，亦認為
    以之作為證據應屬適當，揆諸前開法律規定與說明，爰依同
    法第159 條之5 規定，認該等證據資料均有證據能力。
乙、實體方面
壹、有罪部分
一、關於事實一部分
  (一)被告孫偉傑、歐純名、林佳鋒部分
    訊據被告孫偉傑、歐純名、林佳鋒固不否認其等為力天公司
    股東，分別擔任負責人兼執行董事、總經理兼營業部主管、
    副總經理兼營業部副主管之職務，且力天公司確實有銷售附
    表一所示之貴賓卡、無限卡，其等參與銷售之情形如附表二
    所示之事實，惟矢口否認有何違反銀行法犯行，被告孫偉傑
    辯稱：其販售之貴賓卡、無限卡所發放之旅遊津貼不及週年
    利率20％，並不能視為與本金顯不相當之報酬，況且，購買
    貴賓卡者除支付購買費用外，尚需支付手續費，可見力天公
    司銷售貴賓卡、無限卡之行為，自不得以收受存款論，亦不
    構成違反銀行法之規定云云；被告歐純名、林佳鋒則以：力
    天公司之貴賓卡、無限卡均為孫偉傑所創設，購卡之客戶除
    能獲取旅遊津貼外，尚有參加旅遊行程等其他權益，且販售
    該貴賓卡、無限卡期間力天公司皆正常營運，不知販賣該商
    品有違銀行法規定云云置辯。經查：
  1.力天公司之公司登記營業項目不包括收受存款，竟發行如附
    表一編號1 、2 所示之貴賓卡、無限卡，其購買者之權益如
    附表一編號1 、2 所述，並得依附表一編號1 、2 所示之計
    算方式獲取旅遊補助金與旅遊津貼，嗣有附表二所示之購買
    人購買力天公司之貴賓卡或無限卡，各該購買人之申購時間
    、購買卡片類別、張數、購買金額及被告孫偉傑、歐純名及
    林佳鋒參與銷售之情形，均詳如附表二所示等情，業據被告
    孫偉傑、歐純名供述明確（本院卷4 第13至14頁、本院卷2
    第117 頁），復經證人即購買人李嘉鳳（調查卷1 第47至49
    頁、偵1 卷第257 、258 頁）、歐姿纓（偵1 卷第258 、25
    9 頁）、丁○○（偵1 卷第25 6至263 頁、本院卷5 第133
    至157 頁）、甲○○（偵1 卷第270 至272 頁、本院卷3 第
    37至50頁、本院卷5 第133 至157 頁）、戊○○（偵3 卷第
    94至103 頁、本院卷5 第133 至157 頁）、李景妤（偵6 卷
    第12至14頁）、廖秀英（96他2739號卷第37至44頁）、余光
    弘（96他2739號卷第37至44頁）、李宜臻（原名李蔚菁，96
    他2739號卷第37至44頁）、詹倩華（96他2739號卷第37至44
    頁）、夏彩雲（96他2739號卷第37至44頁）、呂如珪（97他
    7230號卷第27至29頁）、蕭惠尹（96他7767號卷第4 頁）指
    證歷歷，並有附表二所示各該貴賓卡、無限卡之申購書及合
    約書扣案可證，以及李嘉鳳之中國信託商業銀行存款存摺影
    本（調查卷1 第64至67頁）、歐姿纓之中國信託商業銀行存
    款存摺內頁影本（調查卷1 第86頁至91頁）、丁○○之通信
    貸款及刷卡金額資料（偵1 卷第29頁）、中國信託商業銀行
    存款存摺內頁影本（偵1 卷第30至35頁）、李妍樺之力天公
    司信函（調查卷1 第125 頁）、許義賢之力天公司信函（調
    查卷1 第163 頁）、丙○○之津貼發放查詢畫面列印資料、
    許乃婷之書面聲明（偵3 卷第87頁）、蔣直娜之書面聲明（
    調查卷1 第170 頁）、丙○○之書面聲明書（調查卷1 第16
    4 、165 頁）、潘美惠之書面聲明（調查卷1 第177 頁）、
    中國信託商業銀行存款存摺內頁影本（偵5 卷第12頁至19頁
    ）、戊○○之中國信託商業銀行存款存摺內頁影本（偵3 卷
    第73至76頁）等可資佐證，上開事實首堪信實。
  2.被告孫偉傑雖辯稱附表一編號1 、2 所示貴賓卡、無限卡所
    發放之旅遊津貼不及週年利率20％，難謂係與本金顯不相當
    之報酬，況購買貴賓卡者除支付購買費用外，尚需支付手續
    費，可見力天公司銷售貴賓卡、無限卡之行為，自不得以收
    受存款論云云。惟按非銀行不得收受存款業務，以借款、收
    受投資、使加入為股東或其他名義，向多數人或不特定之人
    收受款項或吸收資金，而約定或給付與本金顯不相當之紅利
    、利息、股息或其他報酬者，以收受存款論，銀行法第29條
    第1 項、第29條之1 定有明文，而違反前揭規定者，應依同
    法第125 條第1 項處罰。查銀行法第125 條之立法目的，乃
    在於金融服務業務之運作攸關國家金融市場秩序及全體國民
    之權益，為安定金融市場與保護客戶及投資人權益，特以法
    律將銀行設定為許可行業，未得許可證照不得營業，並嚴懲
    地下金融行為。而銀行法第29條之1 之規定，乃在禁止行為
    人另立名目規避銀行法第29條「收受存款」之用語，而製造
    與收受存款相同之風險，是於定義銀行法第29條之1 之「與
    本金顯不相當」時，自不應逸脫上開法律規範之意旨。被告
    孫偉傑雖稱以民法第205 條之規定，債權人對於未超過週年
    利率20％之利息均有民法上之請求權，是約定或給付未達週
    年利率20％之報酬，自非與本金顯不相當之報酬云云，然所
    謂與本金顯不相當，應參酌當時當地之經濟及社會狀況，如
    行為人向多數人或不特定人收受款項或資金，並約定交付款
    項或資金之人能取回本金，且約定或給付高於一般銀行定期
    存款之利率，即能使多數人或不特定人受該行為人提供之優
    厚利率所吸引，而容易交付款項或資金予該非銀行之行為人
    ，此時即應與銀行法第29條之1 所謂「與本金顯不相當」相
    符，非謂應借用民法對於最高利率之限制，或以刑法上重利
    之觀念，作為認定銀行法上「與本金顯不相當」之標準。本
    件力天公司貴賓卡、無限卡所約定或給付之報酬雖不及週年
    利率20％，惟經如附表五之計算，該貴賓卡、無限卡之給付
    之旅遊津貼應至少為本金之14％或7 ％，顯較力天公司營運
    時期銀行之存款利率為高，甚至使多數人願意向銀行借貸以
    購買力天公司之貴賓卡或無限卡，其所約定或給付之報酬已
    足生吸引多數人或不特定人投資之風險，核與銀行法第29條
    之1 所規定以收受存款論之情形並無不合。縱使購買貴賓卡
    之會員雖需支付3 萬元之申購手續費，然該3 萬元係按交易
    次數收取，無論購買張數多寡，每次申購貴賓卡，均僅需繳
    交3 萬元，且如會員於期滿欲續約，續約之手續費即降為1
    萬元（貴賓卡合約書第5 條、第6 條參照），是該申購手續
    費，為力天公司鼓勵不特定人一次購買多張貴賓卡及於會員
    期滿時續約之設計，難以此認為力天公司並無給付報酬之事
    實。況以力天公司於販售貴賓卡時所宣稱每年可領取18％至
    72％之旅遊津貼，期滿領回92％至108 ％不等之本金，如以
    每年領取72％之旅遊津貼、期滿領回108 ％之本金計算，則
    總使僅購買1 張貴賓卡而支付3 萬元之申購手續費，其仍可
    享有每年59.11 ％之報酬；如以每年領取18％之旅遊津貼，
    期滿領為92％之本金，亦僅需1 次購買2 張以上之貴賓卡即
    可獲利（計算式詳如附表六所示），是力天公司販賣貴賓卡
    時所增加申購手續費之名目，僅在便於向不特定人銷售更多
    貴賓卡，不影響其販賣貴賓卡係為收受款項而支付報酬之實
    質，是以被告孫偉傑上開辯解洵屬無據。
  3.再者，力天公司貴賓卡、無限卡之商品為被告孫偉傑、歐純
    名、林佳鋒規劃，此經被告孫偉傑（本院卷4 第152 頁背面
    ）及被告歐純名自承在卷（偵1 卷第221 頁），被告歐純名
    、林佳鋒於本院審理中改稱力天公司所發行之旅遊卡均由孫
    偉傑所設計，其他人只負責依照公司企畫之內容銷售云云，
    與被告孫偉傑、歐純名前開所供不符，已非無疑。況且，被
    告孫偉傑、歐純名、林佳鋒分別出資80萬元而成為力天公司
    之股東一情，此有力天諮詢顧問有限公司93年10月12日變更
    負責人工商登記資料在卷足憑。查公司經營之方式與銷售產
    品之內容均對於該公司之存續、獲利情形影響甚鉅，與被告
    歐純名、林佳鋒能否取回投資資金及受盈餘之分配亦有重大
    關連，應為股東最為關心之事，被告歐純名、林佳鋒除與被
    告孫偉傑共同出資而成為股東外，又分別擔任力天公司之總
    經理及副總經理，豈有對於力天公司經營內容不加聞問，任
    憑被告孫偉傑恣意決定非法經營，而無從置喙之理？是被告
    歐純名、林佳鋒對於被告孫偉傑在力天公司以販賣貴賓卡、
    無限卡之方式違法收受存款之事，自無法諉稱不知。
  4.參諸力天公司所發行附表一所示貴賓卡、無限卡發放津貼與
    補助金之比率，曾於93年12月1 日進行調整，其中旅遊津貼
    由18％至72％調整為固定撥發18％、旅遊補助金由原本92％
    至108 ％調整為固定撥發92％乙節，此有力天公司93年11月
    30日力財務企劃字第0930517003號函（調查卷2 第93頁）在
    卷可按，而該次調整係由被告歐純名、林佳鋒與孫偉傑共同
    決定，此經被告歐純名、林佳鋒自承在卷（偵1 卷第221 頁
    、223 頁），足見被告歐純名、林佳鋒就附表一所示貴賓卡
    及無限卡發放津貼及補助金之比例有決定權，其等辯稱僅負
    責業務或行政管理，無從干涉被告孫偉傑所規劃之旅遊卡內
    容及經營方式云云，顯屬臨訟卸責之詞，不足採信。
  5.被告歐純名、林佳鋒另辯以力天公司並非以收受存款給付報
    酬為營業主要項目，而係以出團及透過網站販賣產品之方式
    營利，是其等不知公司之經營有違反銀行法之情形云云。惟
    查力天公司所給付之報酬比例甚高，僅以出團收取佣金、於
    網站提高商品售價而販賣商品或將收得資金存款於銀行，尚
    不足以支付力天公司發放報酬所需之資金，參以被告孫偉傑
    提供之力天公司94年、95年營業收入及支出項目、損益表，
    其內容顯示力天公司之主要收入確為販售旅遊卡所得（調查
    卷2 第24頁以下），而被告歐純名、林佳鋒身為力天公司之
    總經理及副總經理，對於力天公司上開以收受款項給付報酬
    為業之情形，自可透過財務報表等得知，是被告歐純名、林
    佳鋒稱不知悉被告孫偉傑違反銀行法之情形，顯與實情不符
    ，殊無可取。
  6.末查，力天公司招募人員販售貴賓卡、無限卡，業務人員進
    入公司後，業務部負責依照公司刊物及合約書對業務人員為
    教育訓練、佈達公司政策、管理業績，管理階層及業務人員
    對於力天公司銷售商品發放津貼比率皆有所認識，此經被告
    歐純名供承在卷（本院卷2 第120 頁、121 頁），而被告歐
    純名、林佳鋒身為力天公司之股東，並分別擔任公司重要職
    務，對於被告孫偉傑以銷售貴賓卡、無限卡之手法達到向多
    數人收受款項而約定或給付與本金顯不相當報酬之目的，顯
    係知情並有實際參與。至於被告歐純名、林佳鋒雖稱購買貴
    賓卡、無限卡之購買人尚能享有參加旅遊行程等其他權益，
    然被告歐純名於本院審理中亦以證人身分證稱：「（審判長
    問：如果有一個客戶，買的是附帶旅遊津貼的卡，但是他沒
    有出團，公司要不要發旅遊津貼給他？）答：要」（本院卷
    2 第124 頁），足見力天公司貴賓卡、無限卡相關旅遊津貼
    之發放，實與購買人是否實際參與旅遊無關，僅係為掩飾力
    天公司收受存款、發放與本金顯不相當報酬之行為，並提高
    不特定人購買意願所設計之優惠，自無法以購買貴賓卡、無
    限卡之會員能享有其他權益，即為有利於被告歐純名、林佳
    鋒之認定。
  7.綜上，被告孫偉傑、歐純名、林佳鋒前揭辯解洵屬卸責之詞
    ，殊無足取，其等違反銀行法之犯行均堪以認定。
  (二)被告吳雅莉部分（此部分經公訴人於審判期日以言詞追加起
    訴，詳九十七年二月十四日審判筆錄）
    訊據被告吳雅莉固承認擔任力天公司之會計，負責收取貴賓
    卡、無限卡之購買人所繳交之購買金，並發放旅遊津貼一情
    ，惟矢口否認有何違反銀行法之犯意，辯稱：我是因力天公
    司會計職務出缺才擔任會計，對於會計業務並不熟悉，只是
    執行孫偉傑所交代任務而已，不知道有違反銀行法云云。經
    查：
  1.被告吳雅莉對於力天公司販賣貴賓卡與無限卡之價格、發放
    旅遊津貼之過程、利率、客戶付款及解約方式均知之甚詳，
    而力天公司販賣貴賓卡、無限卡之收入大部分係交給被告吳
    雅莉，被告吳雅莉再轉交給同案被告孫偉傑，同案被告孫偉
    傑會把當月客戶名單交給被告吳雅莉，由被告吳雅莉將旅遊
    津貼匯給客戶等情，此皆經被告吳雅莉供述在卷（見警1 卷
    第43頁以下、本院卷1 第179 頁），核與證人即同案被告孫
    偉傑所述相符（偵1 卷第112 頁），而觀諸扣案之貴賓卡及
    無限卡申購書，其上會計欄內大部分皆有被告吳雅莉之簽名
    ，可見被告吳雅莉確與參與貴賓卡及無限卡之銷售，參與之
    情形就如附表二所示。被告吳雅莉雖辯稱其僅單純執行孫偉
    傑所交代任務，對於會計業務並不熟悉云云，然以力天公司
    違反銀行法而收受款項為業之經營方式，收受款項及給付報
    酬均力天該公司至為重要之工作，會計報表亦為最能揭示該
    公司營運情形之資料，若被告吳雅莉果對於會計一無所知，
    同案被告孫偉傑、歐純名、林佳鋒等人豈會放心由被告吳雅
    莉擔任會計工作，並掌管力天公司非法經營所得鉅額金錢？
    是被告吳雅莉之工作，應非僅是機械性完成同案被告孫偉傑
    交辦事項，其對於力天公司違反銀行法之情形，應無不知之
    理。
  2.次以，被告吳雅莉之工作內容即為收受款項並給付報酬，已
    認定如前，其並負責記力天公司之流水帳，亦有被告吳雅莉
    於審理中所述為證（本院卷2 第98頁）。被告吳雅莉雖稱不
    知道力天公司業務往來的帳目係由誰記，惟被告吳雅莉為力
    天公司唯一會計人員，並負責整理力天公司每年之帳冊（本
    院卷2 第96頁），自能知悉力天公司之財務及營運情形，此
    亦與會計應能直接接觸公司收支之資料、對於公司實際經營
    狀況最為清楚之常情相符。參以被告吳雅莉確實知悉力天公
    司貴賓卡、無限卡之權益及內容，此已說明如上，是以被告
    吳雅莉空言否認其知悉力天公司營運方式，要難信實。被告
    吳雅莉既能知悉同案被告孫偉傑利用力天公司收受存款之違
    法情事，猶願意甘冒被查獲之風險擔任力天公司之會計並分
    擔收受款項、發放報酬及為力天公司處理帳務之工作，其確
    有違反銀行法之故意，自屬昭然。
  3.雖被告吳雅莉復辯稱：我在力天公司除領固定之薪水外，並
    沒有獲取利益，不可能是共犯云云。惟是否領取固定薪資與
    是否參與犯罪間，並無必然之關係，被告吳雅莉所辯縱屬實
    在，亦不足以反證被告吳雅莉並無共同違反銀行法之犯行。
  4.綜上，被告吳雅莉上開所辯純屬卸責之詞，諉無足取，本件
    事證明確，其違反銀行法之行為堪予認定。
  (三)被告乙○○、呂紹弘、黃鈺蘭、鄭漢桂、莊順龍部分
    訊據被告乙○○、呂紹弘、黃鈺蘭、鄭漢桂、莊順龍雖皆不
    否認任職於力天公司而有販賣貴賓卡、無限卡，或於力天公
    司其他業務人員招攬他人購買貴賓卡、無限卡後核准其申購
    之行為，惟均矢口否認有何違反銀行法之犯意，辯稱：其等
    主觀上不知推銷貴賓卡、無限卡之行為係收受存款之行為，
    且推銷貴賓卡、無限卡期間，力天公司皆有正常營運，並有
    旅行團之出團，其等主觀上無從知悉力天公司之經營有違反
    銀行法之規定云云。經查：
  1.被告乙○○、呂紹弘擔任力天公司營業部經理，而被告黃鈺
    蘭則擔任力天公司營業部科長，至於被告鄭漢桂、莊順龍均
    為力天公司之業務部主任，渠等分別有附表二所示各該銷售
    貴賓卡或無限卡之行為一情，有扣案之貴賓卡、無限卡申購
    書在卷可憑，復為被告乙○○、呂紹弘、黃鈺蘭、鄭漢桂、
    莊順龍所不否認，前開事實應堪認定。
  2.被告乙○○、呂紹弘、黃鈺蘭、鄭漢桂、莊順龍雖辯稱其主
    觀上無從知悉力天公司販售貴賓卡、無限卡之經營方式有違
    反銀行法之規定云云。惟被告乙○○、呂紹弘、黃鈺蘭、鄭
    漢桂、莊順龍既為力天公司之業務主管，係直接向多數人接
    觸、說明力天公司產品內容、會員權益並推銷貴賓卡、無限
    卡之人，力天公司為達其收受款項之目的，亦設有教育訓練
    課程使被告乙○○、呂紹弘、黃鈺蘭、鄭漢桂、莊順龍得以
    於客戶詢問時妥善應對，並增加多數人購買貴賓卡、無限卡
    之機會，此有力天公司營業部經營企畫書、力天公司幹部訓
    練課程表可資參酌，以被告乙○○、呂紹弘、黃鈺蘭、鄭漢
    桂、莊順龍分別為營業部經理、科長、主任之身分，其等辯
    稱對於該貴賓卡、無限卡有向多數人收受款項而約定或給付
    與本金不相當之報酬之情形渾然不知，實難採信。
  3.被告乙○○、呂紹弘、黃鈺蘭、鄭漢桂、莊順龍另辯以力天
    公司於收受存款其間仍有正常出團之情形云云。然力天公司
    所設計旅遊行程、購物網站等，均為掩飾其非法收受款項之
    行為，不影響力天公司貴賓卡、無限卡內容違反銀行法之認
    定，此已說明如前；而發放旅遊津貼之舉，即屬銀行法所禁
    止之行為，力天公司縱有按期依約以旅遊津貼之名義發放報
    酬，亦僅更加能證明前述違反銀行法之犯行，難以構成被告
    乙○○、呂紹弘、黃鈺蘭、鄭漢桂、莊順龍脫罪之理由。
  4.綜上，被告乙○○、呂紹弘、黃鈺蘭、鄭漢桂、莊順龍前揭
    辯解均無足採，其等違反銀行法之事證明確，應依法論罪科
    刑。
  (四)被告己○○、庚○○、辛○○、壬○○部分（此部分經檢察
    官以97年度偵字第12773號追加起訴）
    訊據被告己○○、庚○○、辛○○、壬○○固承認任職於力
    天公司擔任業務之事實，惟均矢口否認有何違反銀行法之犯
    行，一致辯稱：僅有自己或為親人購買附表一所示貴賓卡、
    旅遊卡，並未向不特定之其他人推銷上開商品，渠等也是被
    害人，並無違反銀行法之故意云云。經查：
  1.被告己○○、庚○○、辛○○、壬○○受雇於力天公司，擔
    任業務之事實，有其等稅務電子閘門所得調卷明細表（他字
    第7002號卷第84至95頁）及中國信託商業銀行97年1 月28日
    中信銀集作字第97501921號函檢附之被告己○○等4 人於該
    行開立帳戶之客戶資料、金融卡申請書及交易明細表（他字
    第7002號卷第101 至151 頁）等件可憑；又被告己○○、庚
    ○○、辛○○、壬○○除自己購買貴賓卡、無限卡（其等個
    人購買情形詳附表二編號21、6 、90、8 所示）之外，尚有
    推銷予第三人，實際參與銷售之情形如附表二所示，且被告
    己○○、董玫蓮、辛○○、壬○○銷售貴賓卡、無限卡之犯
    罪所得分別達601 萬5 千元、550 萬5 千元、199 萬5 千元
    、67萬5 千元，扣除其個人購買之金額後，尚分別銷售358
    萬5 千元、453 萬元、168 萬元、27萬元等情，業據證人甲
    ○○（偵卷1 第270 至27 2頁、本院卷3 第37至50頁、本院
    卷5 第133 至157 頁）、丁○○（偵卷1 第256 至263 頁、
    本院卷5 第133 至157 頁）、歐姿纓（偵卷1 第256 至263
    頁）指訴在卷，且有各該貴賓卡、無限卡之申購書與合約書
    存卷可憑，是其等空言否認有向他人推銷貴賓卡、無限卡云
    云，與事實不符，殊無可信。
  2.次查，證人即同案被告乙○○證稱：己○○、庚○○、辛○
    ○、壬○○在力天公司之工作內容為協助公司業務拓展，他
    們負責跑業務，向客戶說明公司貴賓卡及無限卡之契約內容
    ，並視推銷數量分得獎金等語明確（他字第7002號卷第74頁
    ），可見被告己○○、庚○○、辛○○、壬○○對於各該貴
    賓卡、無限卡之契約內容為向多數人收受款項並約定或給付
    與本金不相當之報酬，而有違反銀行法之情，應屬明知。再
    者，被告己○○、庚○○、辛○○、壬○○每銷售1 張貴賓
    卡或無限卡，即可從中抽取佣金6 千元乙節，業據被告己○
    ○、董玫蓮、壬○○坦承非虛（96他7002號卷第41至42頁、
    本院卷5 第74頁），又其等確有銷售貴賓卡、無限卡之行為
    ，業如前述，由是可見被告己○○、庚○○、辛○○、壬○
    ○就其等所參與銷售附表二所示貴賓卡或無限卡之部分（各
    該被告參與銷售情形如附表二所示），與各該附表二所示之
    其他行為人間，確有違反銀行法之犯意聯絡及行為分擔至明
    。
  3.至於被告己○○、庚○○、辛○○、壬○○另辯稱其本人或
    家人亦有購買力天公司貴賓卡或無限卡，自己也是受害人，
    並無違反銀行法之故意云云。然按刑法上所謂之故意，與日
    常生活中使用「故意」係指蓄意或惡意之意義迥異，係指行
    為人認識或明確預見其行為會導致構成要件之實現，而決意
    行之。查被告己○○、庚○○、辛○○、壬○○均為智識正
    常之成年人，對於其等販賣貴賓卡、無限卡，會使力天公司
    取得會員所給付該貴賓卡、無限卡之購買金額，而力天公司
    亦會給付購買人如附表一編號1 、2 之旅遊津貼等情，並無
    不知之理，難謂因被告自己或其親友曾購買貴賓卡、無限卡
    ，即可認為被告己○○、庚○○、辛○○、壬○○等人對於
    其行為違反銀行法之情並無故意。次查銀行法之規定係在健
    全銀行業務經營，保障存款人權益，適應產業發展並使銀行
    信用配合國家金融政策（銀行法第1 條立法目的參照），違
    反銀行法非銀行不得經營銀行業務之規定，係侵害國家社會
    法益之行為，並非對於個人法益之危害，自難以被告己○○
    、庚○○、辛○○、壬○○或彼等之親人購買貴賓卡或無限
    卡，即認為被告己○○、庚○○、辛○○、壬○○係「被害
    人」，並進而認定其等不可能同時為違反銀行法之行為人。
    況力天公司於95年3 月間以前，確實有依約支付旅遊津貼之
    報酬予附表二所示貴賓卡、無限卡之購買人，縱被告己○○
    、庚○○、辛○○、壬○○因見購買者能透過購買貴賓卡、
    無限卡獲得利益，而為自己或推銷親人購買力天公司上開商
    品，亦僅能證明被告己○○、庚○○、辛○○、壬○○對於
    力天公司貴賓卡、無限卡之內容有所認識並受其吸引，無法
    以此認定被告己○○、庚○○、辛○○、壬○○等人無違反
    銀行法之犯意。
  4.綜上，被告己○○、庚○○、辛○○、壬○○上開所辯與事
    實不符，殊無可信，其等違反銀行法之事證明確，應依法論
    罪科刑。
二、關於事實二部分
  (一)被告孫偉傑部分
    被告孫偉傑對於事實二部分之犯行坦承不諱（本院卷4 第14
    頁），核與證人即同案被告林佳鋒、歐純名、吳雅莉所陳，
    以及證人即孫偉傑之母朱成恩證述：我是藍洋公司的登記負
    責人，但我沒有參與經營，也沒有接觸公司業務，該公司實
    際上是由孫偉傑在經營等語相符（96他7002號卷第46至47頁
    ），並有力天公司93年9 月至同年10月、93年11月至同年12
    月、94年1 月至同年2 月之營業人銷售額與稅額申報書各1
    份，力天公司銷售旅遊卡等商品統計表1 份、94年1 月1 日
    至同年月20日、94年1 月20日至同年2 月28日、94年3 月1
    日至同年月31日之損益表各1 份，統一發票金額統計表6 份
    、財政部高雄市國稅局鹽埕稽徵所95年4 月4 日財高國稅苓
    營業字第0950005550號、95年4 月10日財高國稅鹽營業字第
    0950002407號、95年8 月17日財高國稅鹽營字第095001084
    5 號、97年10月16日財高國稅鹽營業字第0970011608號函各
    1 份存卷可憑，堪信被告孫偉傑之自白與事實相符，足以採
    為論罪科刑之依據。綜上，被告孫偉傑事實二部分犯罪事證
    明確，應依法論科。
  (二)被告吳雅莉部分
    訊據被告吳雅莉固不否認於其擔任力天公司會計，於上開時
    地受同案被告孫偉傑指示而填製附表四所示統一發票之事實
    ，惟矢口否認有何違反商業會計法之行為，辯稱：附表四所
    示明科、加洲、藍洋公司之統一發票都是孫偉傑叫我開的，
    我是根據孫偉傑寫好的明細表開立發票，因為我於進入力天
    公司前，未曾接觸過會計工作，所以不知道此舉有違反商業
    會計法云云。經查：
  1.被告吳雅莉擔任力天公司之會計一情，已如前述，被告吳雅
    莉雖一再辯稱於進入力天公司前未曾接觸過會計工作云云，
    然縱此節屬實，以其為具有一定工作經驗與生活常識之成年
    人，必曾有購物消費而取得統一發票之機會，亦應知悉統一
    發票所表彰者為交易之事實，且係銷貨方開立交予進貨方收
    執，此觀之被告吳雅莉在力天公司亦負責以一般雜物之發票
    記流水帳等情自明。被告吳雅莉既具備上開常識，其擔任力
    天公司會計之職務，卻從事開立明科公司、加洲公司、藍洋
    公司之統一發票此種不應屬於其擔任力天公司會計職務內容
    之工作，顯與常情有悖，自難僅以其不諳會計專業卸責。
  2.次查，加洲公司、明科公司、藍洋公司之登記名義負責人均
    非同案被告孫偉傑，竟由同案被告孫偉傑交代被告吳雅莉開
    立上開公司之發票，被告吳雅莉於力天公司擔任會計之時間
    長達1 年之久，其辯稱同案被告孫偉傑會指示開立其他公司
    之發票，而竟從未起疑而均照辦，要難信實。是被告吳雅莉
    對於力天公司與明科公司、加洲公司、藍洋公司間並無實際
    之交易往來，而僅係依照同案被告孫偉傑之指示將不實之交
    易事項填製為會計憑證一情，應屬知情。其明知該行為違反
    商業會計法仍為之，所為自具備主觀之故意甚明。
  3.綜上，被告吳雅莉身為力天公司會計人員，明知力天公司與
    明科公司、加洲公司、藍洋公司間並無實際交易，仍依照同
    案被告孫偉傑之指示，以上開公司間互有交易往來之不實事
    項填製會計憑證，則其與同案被告孫偉傑就事實二部分之犯
    行有犯意聯絡及行為分擔至明，其空言否認犯罪，實無足取
    。事證明確，被告吳雅莉此部分犯行亦堪認定。
三、關於新舊法比較部分
    按行為後法律有變更者，適用行為時之法律，但行為後之法
    律有利於行為人者，適用最有利於行為人之法律，刑法第2
    條第1 項定有明文。再按就法律變更，比較時應就罪刑有關
    之共犯、未遂犯、想像競合犯、牽連犯、連續犯、結合犯，
    以及累犯加重、自首減輕暨其他法定加減原因（如身份加減
    ）與加減例等一切情形，綜其全部罪刑之結果而為比較（最
    高法院95年度第8 次刑庭會議決議參照）。本案被告孫偉傑
    、歐純名、林佳鋒、乙○○、黃鈺蘭、呂紹弘、鄭漢桂、莊
    順龍、吳雅莉、董玫蓮、己○○、辛○○、壬○○犯前揭犯
    行後，刑法業於94年2 月2 日修正公佈，並於95年7 月1 日
    施行，經查：
  (一)共同正犯部分：
    修正後刑法第28條將「實施」修正為「實行」，新舊法之共
    同正犯範圍因此而有變動，自屬犯罪後法律有變更（最高法
    院96年度台上字第934 號判決參照），惟參照修正理由之說
    明，本案被告孫偉傑、歐純名、林佳鋒、乙○○、黃鈺蘭、
    呂紹弘、鄭漢桂、莊順龍、吳雅莉、董玫蓮、己○○、辛○
    ○、壬○○之犯罪行為，依新舊法，均成立共同正犯，適用
    新法並無較有利。
  (二)連續犯部分：
    現行刑法業已刪除關於連續犯之規定，此刪除雖非犯罪構成
    要件之變更，但顯已影響行為人刑罰之法律效果，自屬法律
    變更。本件被告孫偉傑及吳雅莉事實二部分所犯連續違反商
    業會計法之犯行，均時間緊接，所犯構成要件相同，顯係分
    別基於概括犯意反覆為之，本得適用修正前刑法第56條之規
    定分別論以一罪，惟因現行刑法刪除前開連續犯規定，致被
    告孫偉傑、吳雅莉所為須依法分論併罰，依新法第2 條第1
    項規定比較新、舊法之結果，仍以行為時即修正前刑法第56
    條之規定較有利於被告孫偉傑、吳雅莉。
  (三)數罪併罰部分：
    修正前刑法第51條第5 款「數罪併罰，分別宣告其罪之刑，
    依左列各款定其應執行者：宣告多數有期徒刑者，於各刑中
    之最長期以上，各刑合併之刑期以下，定其刑期。但不得逾
    20年。」之規定，已修正為「宣告多數有期徒刑者，於各刑
    中之最長期以上，各刑合併之刑期以下，定其刑期。但不得
    逾30年。」茲比較結果，修正後之刑法較為不利，依刑法第
    2 條第1 項前段之規定，應適用修正前刑法第51條第5 款規
    定，對被告孫偉傑、吳雅莉較為有利。
  (四)綜上比較結果，因現行刑法之規定並未較有利於被告孫偉傑
    、歐純名、林佳鋒、乙○○、黃鈺蘭、呂紹弘、鄭漢桂、莊
    順龍、吳雅莉、董玫蓮、己○○、辛○○、壬○○，依現行
    刑法第2 條第1 項前段之規定，應適用修正前刑法規定予以
    論罪科刑。
四、關於論罪部分
  (一)事實一部分
    按銀行法第29條第1 項規定，除法律另有規定外，非銀行不
    得經營收受存款、受託經理信託資金、公眾財產或辦理國內
    外匯兌業務；其違反此項規者定者，應依同法第125 條規定
    論處；所謂「收受存款」，依同法第5 條之1 規定，係指向
    不特定多數人收受款項或吸收資金，並約定返還本金或給付
    相當或高於本金之行為；又同法第29條之1 規定，以借款、
    收受投資、使加入為股東或其他名義，向多數人或不特定之
    人收受款項或吸收資金，而約定或給付與本金顯不相當之紅
    利、利息、股息或其他報酬者，以收受存款論；故銀行法第
    125 條關於處罰非銀行不得經營收受存款業務之規定，祇須
    行為人收受存款而合於上開要件且繼續反覆為之者，即足當
    之，原不以所收受之存款達於一定之金額或長期經營為必要
    （參考最高法院89年度台上字第3583號判決意旨）。被告孫
    偉傑、歐純名、林佳鋒、呂紹弘、乙○○、黃鈺蘭、鄭漢桂
    、莊順龍、吳雅莉、董玫蓮、壬○○、己○○、辛○○等人
    以販售貴賓卡及無限卡之名義，向不特定多數人吸收資金，
    並約定給付與本金顯不相當之優渥報酬，依銀行法第29條之
    1 規定，應以收受存款論，是核渠等13人所為，均係犯銀行
    法第29條之1 、第29條第1 項、第125 條第1 項之非銀行經
    營收受存款業務罪，其中被告孫偉傑、歐純名犯罪所得超過
    1 億元以上，均應依銀行法第125 條第1 項後段之刑責論處
    ，至於被告林佳鋒、呂紹弘、乙○○、黃鈺蘭、鄭漢桂、莊
    順龍、吳雅莉、董玫蓮、壬○○、己○○、辛○○犯罪所得
    未逾1 億元，均應依銀行法第125 條第1 項前段規定處罰。
    又刑事法若干犯罪行為態樣，本質上原具有反覆、延續實行
    之特徵，立法時既予特別歸類，定為犯罪構成要件之行為要
    素，則行為人基於概括犯意，在密切接近之一定時、地持續
    實行之複次行為，倘依社會通念，於客觀上認為符合一個反
    覆、延續性之行為觀念者，於刑法評價上，即應僅成立一罪
    ，學理上所稱「集合犯」之職業性、營業性或收集性等具有
    重複特質之犯罪均屬之，例如經營、從事業務、收集、販賣
    、製造、散布等行為概念者是（96年度台上字第172 號判決
    意旨參照）；而銀行法第29條所謂之業務，係指反覆同種類
    行為為目的之社會活動而言，同一人在同一處所，違反銀行
    法規定而經營銀行業務，依其犯罪之性質，應不得再以連續
    犯論處（最高法院93年度台上字第2588判決意旨參照），是
    上開被告13人雖有多次向購買人吸收資金並約定給付與本金
    顯不相當之報酬之行為，仍屬業務之範圍內，應僅論以包括
    之一罪。附表二所示各該被告（即銷售之行為人），就各該
    附表二所示之該次犯行，分別有犯意聯絡及行為分擔，均應
    論以共同正犯。被告孫偉傑之併案部分（併案案號：97年度
    偵緝字第2519、2522號）與其所犯事實一部分犯行有事實上
    同一之單純一罪關係，本院自得併予審究。又起訴書之附表
    雖未提及購買人黃雅祺、曾馨儀、陳敬旻、吳佩珊、夏慶樂
    、張文怡、蔡瑞美向各該附表二所示行為人購買貴賓卡，以
    及購買人曾婉菁、曾馨儀、許乃婷、蔡瑞美、庚○○向各該
    附表二所示之行為人購買無限卡之部分（各該購買人之購買
    時間、銷售之行為人、購買卡片類別、張數及購買金額，均
    詳附表二所示），惟此部分與檢察官起訴經本院論罪科刑之
    被告孫偉傑、歐純名、林佳鋒、呂紹弘、乙○○、黃鈺蘭、
    鄭漢桂、莊順龍、吳雅莉、董玫蓮、壬○○、己○○、辛○
    ○等人違反銀行法犯行部分，分別有集合犯之包括一罪關係
    ，自為起訴之效力所及，本院亦得一併審理。又被告鄭漢桂
    、莊順龍、呂紹弘、己○○、董玫蓮、辛○○、壬○○雖有
    上開犯行，然其等僅係單純受雇於被告孫偉傑，就事實一部
    分之犯罪，並非基於主導地位，且其等參與共同銷售之貴賓
    卡、無限卡金額不高（詳如附表三所示），犯罪情節較輕，
    本院認量處最輕本刑有期徒刑3 年仍嫌過重，其等犯罪情狀
    與法定刑度相較，客觀上可引起一般人之同情，而有可憫恕
    之處，爰就被告鄭漢桂、莊順龍、呂紹弘、己○○、董玫蓮
    、辛○○、壬○○部分依刑法第59條規定（依最高法院95年
    度第21次刑事庭會議決議，刑法第59條規定非屬法律之變更
    ，應逕行適用裁判時法），分別酌量減輕其刑。
  (二)事實二部分：
    按統一發票乃證明事項之經過而為造具記帳資證所根據之原
    始憑證，商業負責人如明知為不實之事項，而開立不實之統
    一發票，係犯商業會計法第71條第1 款以明知為不實之事項
    而填製會計憑證罪，該罪為刑法第215 條業務上登載不實文
    書罪之特別規定，依特別法優於普通法之原則，自應優先適
    用，無論以刑法第215 條業務上登載不實文書罪之餘地（最
    高法院94年度台非字第98號判決意旨參照）。被告孫偉傑係
    力天公司董事，亦為明科、加洲、藍洋公司之實際負責人，
    自屬商業會計法第4 條所稱之商業負責人，明知力天公司與
    明科、加洲、藍洋公司間並無實際交易事實，竟與身為會計
    之被告吳雅莉共同虛偽開立如附表四所示之統一發票，核被
    告孫偉傑、吳雅莉所為，均係犯商業會計法第71條第1 款之
    填製不實罪。又被告孫偉傑、吳雅莉行為後，商業會計法第
    71條第1 款於95年5 月24日修正公布，修正後規定：「商業
    負責人、主辦及經辦會計人員或依法受託代他人處理會計事
    務之人員有下列情事之一者，處5 年以下有期徒刑、拘役或
    科或併科新台幣60萬元以下罰金：一、以明知為不實之事項
    ，而填製會計憑證或記入帳冊。」，與修正前規定：「商業
    負責人、主辦及經辦會計人員或依法受託代他人處理會計事
    務之人員有左列情事之一者，處5 年以下有期徒刑、拘役或
    科或併科新台幣15萬元以下罰金：一、以明知為不實之事項
    ，而填製會計憑證或記入帳冊者。」比較結果，因修正後罰
    金刑已提高，故以修正前之法對於被告孫偉傑、吳雅莉有利
    ，依刑法第2 條第1 項規定，應適用修正前之商業會計法第
    71條第1 款處斷。被告孫偉傑、吳雅莉就事實二部分犯行有
    犯意聯絡及行為分擔，為共同正犯。被告孫偉傑、吳雅莉先
    後多次開立附表四所示之不實統一發票，均係時間緊接，手
    法相同，觸犯構成要件同一之罪名，均應依修正前刑法第56
    條規定論以連續犯。被告孫偉傑、吳雅莉所犯連續違反商業
    會計法第71條第1 款之填製不實罪，分別與其等前揭事實一
    部分所犯違反銀行法第125 條第1 項後段（孫偉傑部分）、
    違反銀行法第125 條第1 項前段之罪（吳雅莉部分）間，均
    犯意各別，行為互殊，應分論併罰。
五、關於科刑部分
  (一)爰審酌被告孫偉傑、歐純名、吳雅莉、邱柏崙、黃鈺蘭、林
    佳峰、鄭漢桂、莊順龍、呂紹弘、己○○、董玫蓮、辛○○
    、壬○○等人正值青壯，不思以正途取財，竟未經主管機關
    許可，擅自以優渥報酬為號召，分別向附表二所示購買人吸
    收資金及收受款項，致該等購買人出資購買力天公司之貴賓
    卡、無限卡，嗣力天公司僅暫時支付數期之旅遊津貼即告倒
    閉，影響附表二所示購買人之財產權益，並對國家金融秩序
    造成嚴重危害，其中被告孫偉傑係力天公司之實際負責人及
    決策者，參與程度最深，與身為總經理之被告歐純名銷售之
    貴賓卡、無限卡之得款均逾1 億元，至於被告吳雅莉、邱柏
    崙、黃鈺蘭、林佳峰、鄭漢桂、莊順龍、呂紹弘、己○○、
    董玫蓮、辛○○、壬○○等人銷售貴賓卡、無限卡之得款則
    分別如附表三所示，另被告孫偉傑復與被告吳雅莉共同連續
    填載不實會計憑證，偽作交易紀綠，所為亦屬非是等一切情
    狀，就被告孫偉傑、吳雅莉所犯違反銀行法及商業會計法之
    罪，以及被告歐純名、邱柏崙、黃鈺蘭、林佳峰、鄭漢桂、
    莊順龍、呂紹弘、己○○、董玫蓮、辛○○、壬○○所犯違
    反銀行法之罪，分別量處如主文第1 至9 項所示之刑。再者
    ，被告辛○○、壬○○事實一部分，以及被告吳雅莉事實二
    部分犯罪時間均在96年4 月24日以前，其中被告辛○○、壬
    ○○所犯違反銀行法之罪，宣告刑未逾有期徒刑1 年6 月，
    與被告吳雅莉所犯違反商業會計法之罪，均應依中華民國九
    十六年罪犯減刑條例第2 條第1 項第3 款規定，減其宣告刑
    2 分之1 ；至於被告孫偉傑事實二部分犯罪時間雖係在96年
    4 月24日以前，惟其於中華民國九十六年罪犯減刑條例施行
    前（施行日為96年7 月16日），業經台灣高雄地方法院檢察
    署於96年5 月31日發佈通緝，嗣於97年10月28日始為警緝獲
    到案等情，有通緝資料查詢表及高雄市政府警察局新興分局
    通緝案件移送書各1 份可稽，是其既非自動歸案接受執行，
    自不得逕予減刑，附此敘明。被告孫偉傑、吳雅莉各受二有
    期徒刑之宣告（被告吳雅莉部分含減刑之刑），爰依法為被
    告孫偉傑、吳雅莉分別定其應執行刑。
  (二)被告鄭漢桂、莊順龍、呂紹弘、己○○、董玫蓮、辛○○、
    壬○○未曾因故意犯罪受有期徒刑以上刑之宣告，此有台灣
    高等法院被告前案紀錄表存卷可考，本院審酌被告鄭漢桂、
    莊順龍、呂紹弘、己○○、董玫蓮、辛○○、壬○○犯罪之
    動機，係一時貪圖成功推銷旅遊卡後所能獲得之優渥分紅，
    而於推銷力天公司貴賓卡、無限卡之前，未能仔細思考該產
    品之設計是否合乎法律及常情，方鑄此錯誤，如能加強其法
    律觀念，導正其投機心態，養成其以合法方式賺取金錢之習
    慣，信應無再犯之虞；況其等於該違反銀行法之犯行中均非
    為決策之行為，且年齡均輕，如執行上開宣告刑，將使被告
    鄭漢桂、莊順龍、呂紹弘、己○○、董玫蓮、辛○○、壬○
    ○與外界暫時隔絕，刑罰執行完畢後將更難以回歸社會，而
    造成更多社會問題，此亦與刑罰之教化、預防功能不符。本
    院斟酌上情，認被告鄭漢桂、莊順龍、呂紹弘、己○○、董
    玫蓮、辛○○、壬○○所處之刑，以暫不執行為適當，爰依
    刑法第74條第1 項第1 款之規定（依最高法院95年度第8 次
    刑事庭會議決議，犯罪在新法施行前，新法施行後，緩刑之
    宣告，應適用新法之規定），就被告鄭漢桂、莊順龍所宣告
    之刑均諭知緩刑5 年，被告呂紹弘、己○○、董玫蓮所宣告
    之刑均諭知緩刑4 年，被告辛○○、壬○○所宣告之刑均諭
    知緩刑3 年，以啟自新。
六、關於沒收部分
    按犯銀行法之罪，因犯罪所得財物或財產上利益，除應發還
    被害人或得請求損害賠償之人外，屬於犯人者，沒收之；如
    全部或一部不能沒收時，追徵其價額或以其財產抵償之，固
    為銀行法第136 條之1 所明定。然查扣案附表七之一編號63
    之客戶信封內含現金共15萬4 千元、附表七之二編號79之現
    金120 萬元，分別為被告乙○○之客戶所有或力天公司所有
    ，均非被告孫偉傑、歐純名、吳雅莉、邱柏崙、黃鈺蘭、林
    佳峰、鄭漢桂、莊順龍、呂紹弘、己○○、董玫蓮、辛○○
    、壬○○等13人所有之物，至於扣案如附表七之一編號64由
    被告乙○○所保管之現金24萬8 千元，為被告乙○○私人所
    有，此為被告乙○○自承在卷（本院卷3 第233 頁），是上
    開金錢應非犯罪所得之財物。此外，附表七之二編號78之現
    金50萬元，亦無法證明係被告孫偉傑、歐純名、吳雅莉、邱
    柏崙、黃鈺蘭、林佳峰、鄭漢桂、莊順龍、呂紹弘、己○○
    、董玫蓮、辛○○、壬○○犯銀行法之罪所得之財物，無從
    依上開規定予以沒收。至於扣案附表七之一編號1 至62、65
    ，與附表七之二編號1 至77所示之物，因非屬上開被告所有
    ，經本院審酌認均無沒收之必要，亦不為沒收之諭知。末按
    被告犯罪所得財物或財產上利益，法律倘若有應發還被害人
    或第三人之規定者，則自不能宣告沒收，亦毋庸於主文宣告
    發還被害人或第三人，而僅應於理由欄敘明應發還被害人或
    第三人之意旨即可（參考最高法院93年度台上字第3199號判
    決意旨）。是本件被告孫偉傑、歐純名、吳雅莉、邱柏崙、
    黃鈺蘭、林佳峰、鄭漢桂、莊順龍、呂紹弘、己○○、董玫
    蓮、辛○○、壬○○等人所吸收之資金既應發還各該附表二
    所示之購買人，爰不為沒收之諭知，附此敘明。
貳、不另為無罪之諭知部分
一、關於被告孫偉傑、歐純名、林佳鋒、乙○○、黃鈺蘭、呂紹
    弘、鄭漢桂、莊順龍、吳雅莉、董玫蓮、己○○、辛○○、
    壬○○被訴販賣貴賓卡予葉淑瑜、吳雅莉及王金桃（即起訴
    書附表一之一編號11、7 、6 部分），以及被訴販賣東方明
    珠超值旅遊卡（下稱超值卡）部分：
  (一)公訴意旨另以：被告孫偉傑、歐純名、林佳鋒、乙○○、黃
    鈺蘭、呂紹弘、鄭漢桂、莊順龍、吳雅莉、董玫蓮、己○○
    、辛○○、壬○○共同基於未經許可而經營銀行收受存款業
    務之犯意聯絡，銷售附表一編號1 所示貴賓卡予葉淑瑜2 張
    、吳雅莉2 張及王金桃4 張，又共同於93年7 月間起，向不
    特定多數人推銷附表八編號1 所示之超值卡，購買超值卡之
    會員可享有如附表八編號1 所示之權益，而此種超值卡之販
    賣，亦係以其他名義向不特定人吸收資金，並約定與本金顯
    不相當之報酬，因認被告孫偉傑等13人此部分所為亦涉犯銀
    行法第125 條第1 項之罪嫌云云。
  (二)經查，本件遍查全卷，並無葉淑瑜、吳雅莉及王金桃等3 人
    購買貴賓卡之申購書或合約書等相關資料，而公訴人復未能
    提出任何人證或物證，以資證明被告孫偉傑等13人除銷售貴
    賓卡予附表二所示之購買者外，尚有銷售予葉淑瑜、吳雅莉
    及王金桃，是以此部分公訴意旨容有誤會。至於超值卡之部
    分，力天公司就附表八編號1 之超值卡售價為1 張75,000元
    ，會員有效期限為5 年，購買者可在會員有效期限內每年取
    得20,000元之旅遊折價券，惟僅能用於參加力天企業集團旅
    遊行程時使用，另會員得享有5 ％之旅遊回饋金、國外旅遊
    行程優惠、免費旅遊刊物、旅遊諮詢及規劃服務、代辦護照
    機票服務、身體健康檢查及1500萬旅遊平安險等情，有扣案
    之力天公司超值卡合約書可證。然證人甲○○證稱：超值卡
    旅遊抵用券如果沒有使用的話就損失掉，不能跟力天公司換
    現金等詞明確，核與被告黃鈺蘭於本院所供相符（本院卷3
    第42頁、47至49頁），是以該超值卡售價為75,000元，會員
    每年可折抵20,000元旅遊費用，如未實際旅遊，亦不能換回
    現金，此即與一般購買禮券時，因屬價金之預先支付，可以
    使出售人提前享有期限利益，通常會降低禮券之售價，使購
    買者亦能享有優惠之情形無異；且該旅遊折價券僅能用於參
    加力天企業集團之旅遊行程，是力天公司得以控制團費之定
    價，以降低會員藉此獲得利益之情形，至於超值卡會員可享
    有5 ％之旅遊回饋金，是指可享旅遊團費5 ％之折扣之意，
    並非指會員每月得享有購買金額5 ％之現金回饋，此有扣案
    東方明珠旅遊卡使用規範及說明中超值卡試算式可資佐證，
    故被告孫偉傑等13人販賣超值卡，與收受存款或銀行法第29
    之1所 規定交付本金，而取回相當與本金顯不相當之報酬者
    截然不同，是以被告孫偉傑等13人此部分之犯罪尚屬無法證
    明，然此部分如成立犯罪，與前開被告被訴經本院論罪科刑
    之違反銀行法之犯行有集合犯之包括一罪關係，爰不另為無
    罪之諭知。
二、關於被告孫偉傑、歐純名、林佳鋒、乙○○、黃鈺蘭、呂紹
    弘、鄭漢桂、莊順龍、吳雅莉被訴販賣數碼城紅利會員卡（
    下稱數碼會員卡）部分：
  (一)公訴意旨另以：被告孫偉傑、歐純名、林佳鋒、乙○○、黃
    鈺蘭、呂紹弘、鄭漢桂、莊順龍、吳雅莉共同基於未經許可
    而經營銀行收受存款業務之犯意聯絡，自93年5 月間起，向
    不特人多數人推銷附表八編號2 至4 所示之數碼會員卡，購
    買者可以成為數碼城購物網站之會員，力天公司並依附表八
    編號2 至4 所示之內容，撥發1 點等同於新台幣1 元之購物
    點數或折價券予會員，此種數碼會員卡之販賣，亦係以其他
    名義向不特定人吸收資金，並約定與本金顯不相當之報酬，
    因認被告孫偉傑等9 人此部分所為亦涉犯銀行法第125 條第
    1 項之罪云云。
  (二)經查，附表八編號2 至4 所示之數碼會員卡（含白金卡、黃
    金卡、一般卡），均係繳交金錢後獲得一定之購物紅利金，
    會員可使用該購物紅利金於數碼城購物網站中消費，雖所取
    得之購物紅利金高於所支出之金錢，然該購物紅利金僅能於
    數碼城購物網中消費，僅能於會員資格有限期限內使用，且
    期滿不能換回現金，此有數碼城紅利會員合約書為證。參考
    上開合約書中所列得於數碼城購物網站以購物紅利金兌換之
    商品如史努比時尚風格手錶、日式相架、凱蒂貓烤麵包機、
    泰迪熊芳香吊飾、電動鬧鐘、護腕滑鼠墊等物，並非貨幣有
    強制流通性，亦非有價證券、黃金等具有流通性、容易變現
    之物，購買會員卡雖可獲得高於支出金額之購物紅利金，然
    該購物紅利金既僅能作為購物之用，所購得之物又金錢或易
    於變現之物，應難認該購買會員卡有相當於存款之保有本金
    、獲得利息之作用，該高於繳交金額之購物紅利金，應僅係
    為提升消費者購買意願所約定或給予之回饋。是以本件被告
    孫偉傑等9 人販賣附表八編號2 至4 所示各該數碼會員卡之
    行為，不符合於銀行法第29條第1 項或第29條之1 之要件，
    此部分自難為被告孫偉傑等9 人有罪之認定。綜上，被告孫
    偉傑等9人 販賣數碼會員卡並非違反銀行法之行為，惟此部
    分如構成犯罪，與前開被告被訴經本院論罪科刑之違反銀行
    法之犯行有集合犯之包括一罪關係，爰不另為無罪之諭知。
三、關於被告孫偉傑、吳雅莉被訴行使業務登載不實文書罪部分
    ：
  (一)公訴意旨另以：被告孫偉傑、吳雅莉自94年11月起至95年4
    月某日為止，以每2 個月為1 期，於次其開始15日內，依序
    於94年7 月、9 月、11月、95年1 月、3 月、5 月間，先後
    6 次由被告吳雅莉填具不實之營業人銷售額與稅額申請書後
    ，持向財政部高雄市國稅局申報力天公司、明科公司、加洲
    公司及藍洋公司之各期營業稅，並於95年4 月間，由被告吳
    雅莉一不實之會計憑證、政策，填具力天、藍洋、明科及加
    洲等公司不實之營利事業所得稅申報書後，持向財政部高雄
    市國稅局申報力天等4 家公司之營利事業所得稅，而認被告
    孫偉傑、吳雅莉此部分所為共同涉犯刑法第216 條、第215
    條之行使業務登載不實文書罪嫌云云（逃漏稅捐部分未據起
    訴）。
  (二)按刑法第215 條所謂業務上登載不實文書，乃指基於業務關
    係，明知為不實之事項，而登載於其等業務上做成之文書而
    言。公司、行號向稅捐稽徵機關申報營業稅，係履行其公法
    上納稅之義務，並非業務行為，無從構成刑法上第215 條之
    業務上文書登載不實罪（最高法院84年度台上字第5999號判
    決意旨參照），是公訴人認被告孫偉傑、吳雅莉該部分涉犯
    刑法第216 條、215 條罪嫌，應係誤會，然此部分如成立犯
    罪，與前開被告孫偉傑、吳雅莉違反商業會計法之部分應屬
    刑法修正前牽連犯之裁判上一罪關係，爰不另為無罪之諭知
    。
參、無罪部分
一、公訴意旨另以：
  (一)被告孫偉傑明知公司未經設立登記，不得以公司名義經營業
    務，竟基於違反公司法之犯意，於94年底，在不詳地點，適
    有證人王于宬（原名王智發）向其借款60萬元，被告孫偉傑
    竟出示力天公司出貨單、資訊系統服務合約書、支票貼現融
    資合約書及和鑫汽車租賃有限公司（下稱和鑫公司）融資申
    請書等資料要求證人王于宬填寫，而以未經設立登記之和鑫
    公司名義，對外經營放款業務，因認被告孫偉傑此部分所為
    涉嫌違反公司法第19條第1 項規定，應依同條第2 項規定論
    處云云。
  (二)被告林佳鋒係明科公司之負責人，而被告歐純名則係加洲公
    司之負責人，渠等均係商業會計法所稱之商業負責人，明知
    力天公司與明科公司、加洲公司彼此間並無實際交易情形，
    竟與同案被告孫偉傑、吳雅莉及藍洋公司負責人朱成恩共同
    基於填製不實會計憑證及行使業務登戴不實文書之概括犯意
    聯絡，連續自94年5 月間起迄95年4 月間某日止，推由同案
    被告孫偉傑先行製作不實之統一發票金額明細表後，再由同
    案被告吳雅莉依該等明細表連續填製附表四所示不實之統一
    發票會計憑證，充當進項憑證使用，以應付查核，且自94年
    11月起迄95年4 月間某日止，以每2 個月為1 期，於次期開
    始15日內，依序於94年7 月、9 月、11月、95年1 月、3 月
    、5 月間，先後6 次填具不實之營業人銷售額與稅額申報書
    後，持向財政部高雄市國稅局申報力天公司、明科公司、加
    洲公司及藍洋公司等各期營業稅，且於95年4 月間，依上開
    不實之會計憑證、帳冊，填具力天、藍洋、明科及加洲等公
    司不實之營利事業所得稅申報書後，持向財政部高雄市國稅
    局申報力天等4 家公司之營利事業所得稅（逃漏稅捐部分未
    據起訴），因認被告林佳峰、歐純名此部分涉嫌共同連續犯
    商業會計法第71條第1 款填製不實罪嫌，及刑法第216 、21
    5 條之行使業務登載不實文書罪嫌云云。
  (三)被告莊順龍為賺取每銷售1 張無限卡之佣金6 千元，竟意圖
    為自己不法所有，於93年底，向其友人即告訴人楊秋玲佯稱
    其在基金市場甚久頗有經驗，且最近購買基金獲利均超過18
    ％可代為購買等語，致告訴人楊秋玲陷於錯誤，而交付273
    萬元予被告莊順龍代為購買基金，而被告莊順龍明知其並未
    獲得告訴人楊秋玲授權，竟基於偽造文書之犯意，於93年12
    月31日，在不詳地點，在「力天諮詢顧問有限公司東方明珠
    旅遊卡合約書」立約人、立合約書人等欄位偽簽告訴人楊秋
    玲簽名，且於不詳時間、地點盜蓋告訴人楊秋玲之印章 1枚
    於其上，足以生損害於告訴人楊秋玲。事後被告莊順龍未主
    動與告訴人楊秋玲聯繫，幾經告訴人楊秋玲催討，被告莊順
    龍乃於94年5 月間告知告訴人楊秋玲並未代為購買基金，而
    係擅持上開款項購買其任職之力天公司所發行之無限卡共19
    張，並以該無限卡有豐厚之利潤搪塞。後於95年3 月間，告
    訴人楊秋玲自媒體報導得知力天公司所發行之旅遊卡係屬違
    法，已遭司法機關調查，乃向被告莊順龍詢問，被告莊順龍
    復承前意圖為自己不法所有之概括犯意，以力天公司營運正
    常，且目前已轉投資熱門之橘子線上科技有限公司（下稱橘
    子公司），參加橘子公司紅利會員須透過其介紹方能加入等
    訛詞，使告訴人楊秋玲陷於錯誤，又交付43萬2 千元與被告
    莊順龍投資橘子公司，因認被告莊順龍此部分所為涉犯刑法
    第339 條第1 項之詐欺取財罪嫌云云。
  (四)被告鄭漢桂係力天公司營業部主任，被告張月齡係力天公司
    業務專員，被告鄭漢桂意圖為自己不法所有，於93年12月間
    ，向其友人即告訴人吳榮義推銷力天公司產品，以「每月固
    定可分得紅利，現在投資正是時候」等詞，致告訴人吳榮義
    陷於錯誤，交付280萬元予被告鄭漢桂。被告鄭漢桂明知並
    未獲得告訴人吳榮義授權，竟基於偽造文書之犯意，指示知
    情且與之有共同偽造文書犯意聯絡之被告張月齡在「力天諮
    詢顧問有限公司東方明珠旅遊卡申購書」申請人印鑑／簽名
    樣式欄，及「力天諮詢顧問有限公司東方明珠旅遊卡合約書
    」立約人、立合約書人等欄位偽簽告訴人吳榮義簽名，且於
    不詳時間、地點盜刻告訴人吳榮義之印章1 枚並蓋印在上開
    申購書、合約書上，足生損害於告訴人吳榮義。因認被告鄭
    漢桂此部分涉犯刑法第217 條、第216 條、第210 條之行使
    偽造私文書罪嫌及刑法第339 條第1 項之詐欺取財罪嫌，而
    被告張月齡則涉犯刑法第217 條、第216 條、第210 條之行
    使偽造私文書罪嫌云云。
二、按犯罪事實應依證據認定之，無證據不得認定犯罪事實；不
    能證明被告犯罪或其行為不罰者，應諭知無罪之判決，刑事
    訴訟法第154 條第2 項及第301 條第1 項，分別定有明文。
    又認定不利於被告之事實，須依積極證據，苟積極證據不足
    為不利於被告事實之認定時，即應為有利於被告之認定，更
    不必有何有利之證據；又事實之認定，應憑證據，如未能發
    現相當證據，或證據不足以證明，自不能以推測或擬制之方
    法，以為裁判基礎。而刑事訴訟法上所謂認定犯罪事實之積
    極證據，係指適合認定被告犯罪事實之積極證據而言，雖不
    以直接證據為限，間接證據亦包括在內；然無論直接或間接
    證據，其為訴訟上之證明，須於通常一般之人均不致有所懷
    疑，而得確信其為真實之程度者，始得據為有罪之認定，倘
    其證明尚未達到此一程度，而有合理之懷疑存在時，致使無
    從形成有罪之確信，根據「罪證有疑，利於被告」之證據法
    則，即不得遽為不利被告之認定（最高法院30年上字第816
    號、29年上字第3105號、30年上字第1831號、40年台上字第
    86號及76年台上字第4986號判例意旨參照）。又依刑事訴訟
    法第161 條第1 項規定，檢察官就被告犯罪事實，應負舉證
    責任，並指出證明之方法。因此，檢察官對於起訴之犯罪事
    實，應負提出證據及說服之實質舉證責任。倘其所提出之證
    據，不足為被告有罪之積極證明，或其指出證明之方法，無
    從說服法院以形成被告有罪之心證，基於無罪推定之原則，
    自應為被告無罪判決之諭知，最高法院亦著有92年台上字第
    128號判例可參。
三、關於被告孫偉傑被訴違反公司法部分：
  (一)公訴意旨認被告孫偉傑涉有此部分犯行，無非係以：1.被告
    孫偉傑之供述，2.同案被告林佳峰、歐純名之供述，3.證人
    王于宬之證述，4.力天公司94年1 月1 日至同年月20日損益
    表、94年1 月20日至同年2 月28日損益表、94年3 月1 日至
    同年月31日損益表各1 份，5.力天公司財務企劃部93年11月
    30日力財務企劃字第0930517004號函1 份，6.證人王于宬所
    簽發之面額120 萬元本票1 紙、力天公司出貨單1 紙、資訊
    系統服務合約書1 份、支票貼現融資合約書1 份、和鑫公司
    融資申請書1 份，為其論據。訊據被告孫偉傑固承認有借款
    60萬元予證人王于宬，惟堅詞否認有何違反公司法犯行，辯
    稱：我是以個人名義借款60萬元予王于宬，並沒有以和鑫公
    司名義經營放款業務等語。
  (二)經查，證人王于宬到庭證述：我曾於94年11月22日向孫偉傑
    借款60萬元，並因而簽發面額120 萬元之本票予孫偉傑收執
    ，上開借款我是向孫偉傑個人借的，由孫偉傑本人交付現金
    60萬元給我，借款時我有簽立支票貼現融資合約書及和鑫公
    司融資申請書，我認為孫偉傑要求我簽這些申請書，用意是
    要留作書面，證明我有借款，就像是寫本票的意思一樣，實
    際上我是向孫偉傑個人借款，並非向公司借，且該筆借款後
    來我有還清，我是以交付現金予孫偉傑本人的方式清償等語
    明確（本院卷4 第94至100 頁），是依證人王于宬所述，可
    見證人王于宬係向被告孫偉傑個人借款，並非和鑫公司甚明
    。
  (三)證人王于宬雖曾在和鑫公司融資申請書之申請人欄內簽名，
    惟觀諸該份文書，並未加蓋和鑫公司之公司章（詳調查卷1
    第229 頁），是自形式上觀之，尚難認和鑫公司有同意借款
    予證人王于宬。況且，證人王于宬於借款時，除簽立上開申
    請書外，尚有簽立面額120 元之本票1 張、力天公司出貨單
    及資訊系統服務合約書，以及支票貼現融資合約書等文件，
    而前揭支票貼現融資合約書之內容已載明「茲有王智發（王
    于宬之原名）先生向孫偉傑先生請求民間支票融資」等語（
    調查卷1 第228 頁背面），足證被告孫偉傑所辯係以私人名
    義出借款項予證人王于宬一節，應屬實在。至於公訴人所舉
    之證人即同案被告林佳峰、歐純名之供述，僅足認定和鑫公
    司尚未經設立登記之事實，尚無從據以認定被告孫偉傑有以
    和鑫公司名義對外經營放款業務；而公訴人所舉之力天公司
    損益表、財務企劃部函等文書，亦僅可證明力天公司之營運
    情形，核與和鑫公司是否經營放款業務無涉。此外，復查無
    其他證據足以證明被告孫偉傑有何公訴意旨指訴之違反公司
    法犯行，自應就其被訴違反公司法部分為無罪之諭知。
四、關於被告林佳峰、歐純名被訴違反商業會計法及行使業務登
    載不實文書部分：
  (一)公訴意旨認被告林佳峰、歐純名涉有此部分犯行，無非係以
    ：1.被告林佳峰、歐純名之供述，2.同案被告孫偉傑、邱伯
    崙、呂紹弘、莊順龍、鄭漢桂、黃鈺蘭、吳雅莉之供述，3.
    證人甲○○、丁○○、李嘉鳳、歐姿纓之證述，4.力天公司
    93年9 同至同年10月、93年11月至同年12月、94年1 月至同
    年2 月之營業人銷售額與稅額申報書各1 份，5.力天公司銷
    售旅遊卡等商品統計表1 份、94年1 月1 日至同年月20日、
    94年1 月20日至同年2 月28日、94年3 月1 日至同年月31日
    之損益表各1 份，6.統一發票金額統計表6 份、財政部高雄
    市國稅局鹽埕稽徵所95年4 月4 日財高國稅苓營業字第0950
    005550號、95年4 月10日財高國稅鹽營業字第0950002407號
    、95年8 月17日財高國稅鹽營字第0950010845號函各1 份，
    7.庚○○與陳金鳳之力天諮詢顧問有限公司東方明珠旅遊卡
    申購書、歐姿纓之聯邦銀行與中國信託銀行信用卡消費明細
    表及花旗信用卡月結單、買受人甲○○、許義賢、潘美惠之
    免用發票收據、藍洋公司簽帳單等件，為其論據。訊據被告
    林佳峰、歐純名均堅詞否認有何公訴人所指上開犯行，一致
    辯稱：其等係單純依孫偉傑指示成立明科公司及加洲公司，
    於明科、加洲公司設立登記後從未過問公司業務，對於孫偉
    傑指示吳雅莉開立虛偽不實之明科及加洲公司統一發票並持
    以報稅之事宜，其等並不知情亦無參與等語。
  (二)經查，被告林佳鋒、歐純名分別擔任明科公司、加洲公司之
    登記名義負責人等情，有上開公司之商工登記資料公示查詢
    系統基本資料查詢結果在卷可憑，且為被告歐純名、林佳鋒
    所不否認，是此部分事實固堪認定。惟被告林佳鋒、歐純名
    自調查站時起，即一再堅稱明科公司、加洲公司係受同案被
    告孫偉傑指示而成立，成立後並未參與明科公司、加洲公司
    之實際運作情形，此核與證人即同案被告孫偉傑所證：明科
    與加洲公司之設立登記是我負責辦理的，上開公司開立不實
    統一發票之過程，林佳峰與歐純名並不知情亦未同意之情節
    一致（本院卷4第153頁），是以尚難以被告林佳鋒、歐純名
    分別擔任明科、加洲公司之名義負責人，即逕認其等對於上
    開公司之事務確有知情並參與。
  (三)況且，明科公司、加洲公司之報稅資料皆由力天公司之會計
    即同案被告吳雅莉整理後交給同案被告孫偉傑，且由同案被
    告吳雅莉依照同案被告孫偉傑指示開立銷貨人為明科公司或
    加洲公司、買受人為力天公司，項目為「顧問費」、「教育
    訓練費」等附表四所示之不實統一發票，開立發票之過程不
    需要名義負責人被告林佳鋒或歐純名之簽章，被告林佳鋒與
    歐純名亦不曾參與該過程，開妥之統一發票就交給同案被告
    孫偉傑等情，業據證人即同案被告吳雅莉於本院證述綦詳（
    本院卷2 第94至97頁），由是益徵被告林佳鋒、歐純名從未
    過問明科公司與加洲公司統一發票之開立事宜，更遑論後續
    之申報營業稅或營業所得稅等相關事宜。
  (四)至於公訴人所舉證人即同案被告孫偉傑、邱伯崙、呂紹弘、
    莊順龍、鄭漢桂、黃鈺蘭、吳雅莉之供述，證人甲○○、丁
    ○○、李嘉鳳、歐姿纓之證述，與力天公司之營業人銷售額
    與稅額申報書、銷售旅遊卡等商品統計表、損益表、統一發
    票金額統計表，以及財政部高雄市國稅局鹽埕稽徵所函文、
    庚○○與陳金鳳之力天諮詢顧問有限公司東方明珠旅遊卡申
    購書、歐姿纓之聯邦銀行與中國信託銀行信用卡消費明細表
    及花旗信用卡月結單、買受人甲○○、許義賢、潘美惠之免
    用發票收據、藍洋公司簽帳單等證據，至多僅可佐證明科公
    司、加洲公司實際上並無獨立於力天公司之財務，明科公司
    、加洲公司與所開立買受人為力天公司，項目為「顧問費」
    、「市調服務費」、「教育訓練費」、「廣告服務費」、「
    商品設計費」、「資訊軟體」、「事務設備」等附表四所示
    之統一發票，均係按照事先設定各家公司之營業項目，並視
    需要製造交易之規模或金額杜撰而得，實則彼等間並無實際
    進行交易，然尚無法證明被告林佳鋒、歐純名對此知情並有
    參與。
  (五)據上，遍查卷內所存之證據，無從證明被告林佳鋒、歐純名
    有何明知為不實之事項而填製會計憑證罪以及行使業務登載
    不實文書犯行，是被告林佳鋒、歐純名此部分犯罪事實尚難
    認定，應法自應就其2 人被訴違反商業會計法及行使業務登
    載不實文書部分諭知無罪。
五、關於被告莊順龍被訴詐欺取財部分：
  (一)公訴意旨認被告莊順龍涉有此部分犯行，無非係以：1.被告
    莊順龍之供述，2.告訴人楊秋玲之指訴，3.告訴人楊秋玲之
    力天公司東方明珠旅遊卡合約書1 份，4.橘子公司及分公司
    基本資料查詢列印畫面1 份、被告莊順龍與告訴人楊秋玲95
    年6 月30日簽立協議書1 紙、被告莊順龍簽發面額1 萬元之
    支票42紙，為其論據。訊據被告莊順龍堅詞否認有何公訴人
    指訴之上開犯行，辯稱：楊秋玲交付273 萬元之本意，即係
    用以購買力天公司之貴賓卡，並非基金，另該貴賓卡之申購
    書及合約書是楊秋玲交付印章後授權我代為簽章，嗣後楊秋
    玲另外交付之43萬2 千元，我確實有拿去加入橘子公司之會
    員，並無詐欺楊秋玲，也沒有偽造文書等語。
  (二)經查，證人即告訴人楊秋玲於93年12月間，經被告莊順龍介
    紹，交付273 萬元購買附表二編號35所示之貴賓卡共26張，
    力天公司於證人楊秋玲購買貴賓卡後，有定期依照力天公司
    貴賓卡合約書之約定，定期將購買金額18％之旅遊津貼以匯
    款方式轉帳至楊秋玲於郵局帳戶中，直至95年6 月始停止給
    付；另證人楊秋玲又透過被告莊順龍之介紹，以43萬2 千元
    投資橘子公司等情，業據證人楊秋玲於本院審理中證述實在
    （本院卷2 第73頁），並有證人楊秋玲之貴賓卡合約書（偵
    4 卷第3 至10頁）及申購書可資佐證，且為被告莊順龍所不
    否認，上開事實足堪認定。
  (三)證人楊秋玲雖稱：投資273 萬元的時候，莊順龍說要投資的
    是市面上旅遊業的基金，沒有說是要買貴賓卡，如果知道莊
    順龍替我買的是貴賓卡就不會同意購買，當時對於基金不瞭
    解，合約書也是被告莊順龍在處理云云（本院卷2 第79頁）
    。然查證人楊秋玲交付被告莊順龍投資之金額高達273 萬元
    ，其中約有240 萬元是向銀行借貸，剩餘部分是向被告莊順
    龍借得，此經證人楊秋玲證述在卷（本院卷2 第75、76頁）
    ，而投資基金之風險甚高，獲利情形如何，實與基金之投資
    標的、區域、貨幣種類、基金經理人等相關，本件證人楊秋
    玲投資之金額甚大，其資金又來自於借貸，有清償本息之壓
    力，證人楊秋玲所謂因輕信被告莊順龍之遊說，竟在未能確
    認購買之旅遊卡是否為基金時，即貸款而高達273 萬元之款
    項交付被告莊順龍以投資基金等情，已與常情有違。
  (四)證人楊秋玲經由被告莊順龍之推銷購買貴賓卡後，約有2 年
    半之期間，均按月收到力天公司匯入定額之旅遊津貼，此已
    認定如前，而證人楊秋玲復於本院證稱：莊順龍有講過這個
    投資需要簽合約書，我同意莊順龍代我簽名，快95年時莊順
    龍才把合約書拿給我，我有大概看過合約書的內容，合約書
    之後都由我保管等語（本院卷2第79至85頁）。查縱使證人
    楊秋玲於將近95年時方拿到合約書，合約書中已載明其購買
    之商品為貴賓卡，其審閱合約書內容後，亦可知悉其獲利之
    計算方式及契約內容，如證人楊秋玲確受詐欺而交付273萬
    元，直到拿到合約書後才發覺受騙，其亦可於發覺被騙後立
    刻解約或要求被告莊順龍處理，然證人楊秋玲未於收到合約
    書時作何表示，則其所稱原欲購買基金，是受詐欺才購買貴
    賓卡云云，與事實不符，尚難採信。本件證人楊秋玲應有同
    意被告莊順龍持273萬元購買貴賓卡，且授權被告莊順龍在
    貴賓卡之合約書上簽章，方屬實情。
  (五)再查證人楊秋玲於95年初，又交付43萬2 千元予被告莊順龍
    ，證人楊秋玲雖稱：原以為該43萬2 千元要投資到力天公司
    ，後來莊順龍才說是要投資另外一家橘子公司，而認遭莊順
    龍詐欺云云，惟證人楊秋玲於本院另稱其交付被告莊順龍該
    43萬2 千元時已經拿到力天公司貴賓卡之合約書，知道莊順
    龍之前是拿273 萬元購買貴賓卡等語（本院卷2 第84、85頁
    ）。如證人楊秋玲所述第1 次交付273 萬元時係受詐欺，則
    於拿到貴賓卡合約書察覺上情後，自將對被告莊順龍所為言
    更加保留、懷疑，何以又另交付43萬2 千元予被告莊順龍投
    資？且以證人楊秋玲所述原本以為該43萬2 千元係要投資力
    天公司乙節，更可稽楊秋玲先前以273 萬元購買力天公司之
    貴賓卡，並無違其本意，才會於下一次投資時仍希望能投資
    力天公司。至於被告莊順龍雖於偵訊時稱一開始確有跟楊秋
    玲說到自己會投資基金，而沒有直接說要購買旅遊卡云云（
    偵4 卷第32頁），惟本件證人楊秋玲購買貴賓卡並非受詐騙
    所為，業如前述，是以被告莊順龍前揭於偵查中所言，自不
    能執以作為其不利之認定。
  (六)被告莊順龍將證人楊秋玲第2 次所交付之43萬2 千元用以投
    資橘子公司，其權益為可以取得禮券、於網路上購物，將所
    購得之物品賣掉即可變現，嗣因橘子公司倒閉，被告莊順龍
    方遂與證人楊秋玲協議按月賠償證人楊秋玲，同時簽發43張
    面額各為1 萬元之本票予證人楊秋玲收執等情，此經被告莊
    順龍自承在卷，並有證人楊秋玲提出之協議書及本票影本附
    卷可稽（偵4 卷第11頁以下）。苟證人楊秋玲所述第2 次交
    付43萬2 千元亦出於被告莊順龍詐欺之情節為真，則被告莊
    順龍於取得43萬2 千元時，其詐欺之犯行即已既遂，何需另
    於95年6 月30日在與楊秋玲協議並以自己之名義簽發本票賠
    償證人楊秋玲？足見證人楊秋玲應非受被告莊順龍詐欺始購
    買橘子公司。本件應屬力天公司、橘子公司無法繼續營業所
    衍生之糾紛，尚難認為被告莊順龍有何詐欺取財之犯行。
  (七)據上，本件依證人楊秋玲之指訴，尚難認被告莊順龍有何詐
    欺取財或偽造文書犯行。此外，復查無其他積極證據可資佐
    證被告莊順龍確有公訴人指訴之前揭犯行，依法自應就其被
    訴此部分諭知無罪之判決。
六、關於被告鄭漢桂被訴行使偽造私文書及詐欺取財、被告張月
    齡被訴行使偽造私文書部分：
  (一)公訴人認被告鄭漢桂、張月齡涉有此部分犯行，無非係以：
    1.告訴人吳榮義之貴賓卡申購書、合約書各1 份，2.郵局存
    證信函2 紙，為其論據。訊據被告鄭漢桂、張月齡均堅決否
    認有何公訴人指訴之上開犯行，被告鄭漢桂辯稱：吳榮義的
    申購書及合約書雖是我代簽的，惟均經過吳榮義的同意，向
    吳榮義推銷貴賓卡時，也說明該貴賓卡的性質，又扣案吳榮
    義提出之貴賓卡申購書及合約書，並非我代吳榮義簽立之申
    購書、合約書，我所代簽之申購書、合約書上承辦人是填自
    己，並非張月齡等語；被告張月齡則辯稱：我不認識吳榮義
    ，更沒有在吳榮義之申購書或合約書上偽簽吳榮義之姓名或
    蓋章等語。
  (二)經查：被告鄭漢桂雖稱證人吳榮義提出之貴賓卡申購書及合
    約書均非其代替證人吳榮義所簽之合約書、申購書，其所代
    簽之合約書、申購書中承辦人均是自己，非被告張月齡云云
    。然查申購書、合約書均涉及銷售及承辦人員之業績，且為
    顧客作為購買證明之重要憑證，亦是力天公司登記客戶姓名
    及應給付報酬金額之依據，如有申購書或合約書重複之情形
    ，必會影響銷售狀況之統計及匯款資料之正確，衡情應即被
    經辦人員發現並更正。本件證人吳榮義提出之貴賓卡申購書
    及合約書，均為被告鄭漢桂所交付一節，此經證人吳榮義證
    述實在（本院卷2 第87頁），如被告鄭漢桂代證人吳榮義所
    簽之合約書、申購書遭人調換或重新製作並更改承辦人員之
    姓名為被告張月齡，則被告鄭漢桂再將合約書、申購書交付
    予證人吳榮義之時，理應察覺此事，此與被告鄭漢桂所述其
    於準備程序中方知道該份契約承辦人為被告張月齡等情矛盾
    ，是被告鄭漢桂所述其代證人吳榮義所簽之合約書、申購書
    不同於證人吳榮義所提出之合約書、申購書云云，實不足採
    ，本件證人吳榮義所提出承辦人記載被告張月齡之貴賓卡合
    約書、申購書，應即係被告鄭漢桂代證人吳榮義簽立後交付
    予證人吳榮義收執之文書無誤，合先敘明。
  (三)證人即告訴人吳榮義於本院證稱：有同意鄭漢桂代簽，且有
    拿到旅遊卡合約書等語明確（本院卷2 第86、87頁），而證
    人吳榮義取得貴賓卡合約書後，自可得知其投資之內容，如
    證人吳榮義確遭詐欺，即可於當時循民事或刑事途徑救濟，
    證人吳榮義未於當時解約或要求被告鄭漢桂處理，顯見證人
    吳榮義收到合約書時，該合約書之內容與其所預期，並無太
    大差異。證人吳榮義雖指稱授權被告鄭漢桂代簽者為購買之
    證明，並非合約云云，然證人吳榮義另證述：鄭漢桂說有律
    師在場會簽合約，過年後手續費會長很多，那時候我人在新
    竹，鄭漢桂叫我趕快趕回來，如果趕不回來他要幫我代簽等
    語（本院卷2 第86頁），足見吳榮義授權被告鄭漢桂所簽者
    ，即為合約書及申購書，並非購買證明，蓋購買證明僅為交
    易後交付購買者留存之憑證，自無必須授權被告鄭漢桂代簽
    之急迫性。佐以證人吳榮義亦於本院稱：與被告鄭漢桂約定
    投資之款項交付力天公司後，力天公司每個月會支付利息，
    類似投資報酬的錢，力天公司後來有匯錢給我持續約14個月
    ，我拿到合約書時想說每個月都可以得到報酬，所以就沒有
    解約等語明確（本院卷2 第86、87頁），是依證人吳榮義前
    揭所證，亦不足以證明吳榮義與被告鄭漢桂已特定投資之項
    目為一般市面上之基金，而非用以購買力天公司之貴賓卡。
    故證人吳榮義與被告鄭漢桂間，應僅是因力天公司無法繼續
    給付報酬而衍生之民事糾紛，無礙於證人吳榮義曾同意購買
    力天公司貴賓卡並授權被告鄭漢桂於合約書及申購書上簽名
    之事實，自難以證人吳榮義片面之指訴，即逕為被告鄭漢桂
    有罪之認定。
  (四)被告張月齡自始否認有在證人吳榮義之貴賓卡合約書、申購
    書上代證人吳榮義簽章之事實，此與證人吳榮義表示不認識
    被告張月齡，係由被告鄭漢桂與之接洽等語（本院卷2 第86
    、87頁）核無不合。而被告鄭漢桂將該申購書及合約書交予
    證人吳榮義時，該文件上承辦人員即載為被告張月齡乙節，
    已如前述，此亦足徵該文件承辦人記載為被告張月齡並不違
    背被告鄭漢桂之意。又證人吳榮義確曾同意購買力天公司貴
    賓卡並授權被告鄭漢桂為其於貴賓卡合約書及申購書上簽章
    等情，已據本院認定如前，縱力天公司內部因為業績歸屬或
    其他原因而將承辦人員記載為被告張月齡，亦難因此以偽造
    文書罪相繩。
  (五)據上，本件公訴人所舉之證據，不足以證明被告鄭漢桂或被
    告張月齡有何詐欺取財及行使偽造私文書犯行，此外，復查
    無其他積極證據足資認定被告鄭漢桂、張月齡確有公訴人所
    指前揭犯罪事實，揆諸前開法條之規定，依法自應就被告鄭
    漢桂被訴詐欺取財及行使偽造私文書部分諭知無罪，並就被
    告張月齡諭知無罪之判決。
肆、退併辦（併案案號：97年度偵字第1208號）部分
一、併案意旨係以：被告鄭漢桂係力天公司之營業部主任，其意
    圖為自己不法之所有，於94年5 月間，向告訴人蕭惠尹推銷
    購買中國信託商業銀行之基金，致告訴人蕭惠尹不疑有他而
    於94年5 月底，與被告鄭漢桂相約在高雄市○○路與中正路
    口之咖啡店碰面，告訴人蕭惠尹復以自己所有之聯邦商業銀
    行、中國信託商業銀行信用卡，由不知情之黃鈺蘭幫忙辦理
    刷卡分別支付15萬4500元、10萬3000元予力天公司之關係企
    業藍洋公司。然被告鄭漢桂明知告訴人蕭惠尹上開刷卡支付
    之金額係欲購買基金，且亦知未獲得告訴人蕭惠尹授權，竟
    基於偽造文書之犯意，由不詳年籍姓名之人及被告鄭漢桂分
    別在編號000907、000962號之「力天諮詢顧問有限公司東方
    明珠貴賓旅遊卡申購書」申請人印鑑／簽名樣式欄，及「力
    天諮詢顧問有限公司東方明珠貴賓旅遊卡合約書」立約人、
    立合約書人等欄位偽簽告訴人蕭惠尹簽名，且持告訴人蕭惠
    尹所交付之印章1 枚，蓋印在上開申購書、合約書上，製作
    告訴人蕭惠尹以上開刷卡金額購買力天公司貴賓卡之私文書
    ，足以生損害於告訴人蕭惠尹。嗣被告鄭漢桂為幫告訴人蕭
    惠尹繳交上開信用卡費用，明知未獲得告訴人蕭惠尹授權，
    竟透過不知情之代辦業務員，在多家銀行信用卡申請書上偽
    簽告訴人蕭惠尹簽名，而冒告訴人蕭惠尹之名義申辦國泰世
    華商業銀行（卡號0000000000000000）、安泰商業銀行（卡
    號0000000000000000）、復華銀行（卡號0000000000000000
    ）、友邦銀行（卡號0000000000000000）、花旗銀行（卡號
    0000000000000000）、中國國際商業銀行（卡號0000000000
    000000）等6 家銀行信用卡，作為上開聯邦商業銀行、中國
    信託商業銀行信用卡刷卡費用代償之用，致告訴人蕭惠尹因
    而無力繳納多家銀行信用卡之循環利息，迄今積欠銀行多達
    270 多萬元，因認被告鄭漢桂另涉有行使偽造私文書及詐欺
    取財罪嫌，而此部分與公訴人所起訴被告鄭漢桂詐騙告訴人
    吳榮義並進而行使偽造告訴人吳榮義名義之私文書部分，有
    連續犯之裁判上一罪之關係，爰移請本院併案審理云云。
二、按檢察官就犯罪事實一部起訴者，其效力及於全部，固為刑
    事訴訟法第267 條所明定，然法院得就未起訴部分之事實併
    予審判，必須法院就已起訴部分與未起訴部分認定俱屬有罪
    ，且兩部分互有實質上或裁判上一罪之不可分關係，始能適
    用，如法院對已起訴部分認定犯罪不能證明，或未予審判，
    未起訴部分既無所附麗，自不得加以判決，否則即有訴外裁
    判之違法（最高法院93年度台上字第4814號判決意旨參照）
    。查本件被告鄭漢桂被訴詐騙告訴人吳榮義並進而行使偽造
    告訴人吳榮義名義之私文書之部分，經本院審理後，認犯罪
    不能證明而諭知無罪，業如前述，則併案部分與上開經起訴
    而經本院認定無罪之部分間，並不具有任何實質上或法律上
    之一罪關係，非為起訴效力所及，是併案部分應退回原偵查
    檢察官另為處理，附此敘明。
據上論斷，應依刑事訴訟法第299 條第1 項前段、第301 條第1
項，銀行法第125 條第1 項、第29條之1 、第29條第1 項，修正
前商業會計法第71條第1 款，刑法第11條、第2 條第1 項前段、
第59條、第74條第1 項第1 款，修正前刑法第28條、第56條、第
51條第5款 ，中華民國九十六年罪犯減刑條例第2 條第1 項第3
款、第7 條、第11條，判決如主文。
本案經檢察官鄧藤墩到庭執行職務。
中    華    民    國    98    年    6     月    16    日
                  刑事第七庭  審判長法  官  陳  箐
                                    法  官  楊佩蓉
                                    法  官  莊珮君
以上正本證明與原本無異。
如不服本判決應於收受送達後10日內向本院提出上訴書狀，並應
敘述具體理由；如未敘述上訴理由者，應於上訴期間屆滿後20日
內向本院補提理由書（均須按他造當事人之人數附繕本）「切勿
逕送上級法院」。
中    華    民    國    98    年    6     月    16    日
                                    書記官  秦富潔
附表一
┌──┬────┬────┬─────┬────────────┐
│編號│商品名稱│銷售期間│ 單位售價 │權益                    │
│    │        │（民國）│（新台幣）│                        │
├──┼────┼────┼─────┼────────────┤
│ 1  │東方明珠│93年5 月│10萬5千元 │合約期限2 年，須支付手續│
│    │貴賓旅遊│間起至95│          │費3 萬元，會員可享有每月│
│    │卡      │年1 月23│          │寄發旅遊刊物及優惠旅遊行│
│    │        │日止    │          │程、不限次數代辦護照及簽│
│    │        │        │          │證業務等權益，且每年可領│
│    │        │        │          │取購買價格之18％至72 ％ │
│    │        │        │          │不等之旅遊津貼，於購買日│
│    │        │        │          │次日起算，自次月15日起，│
│    │        │        │          │按月將旅遊津貼匯入客戶指│
│    │        │        │          │定之帳戶內，而於期滿時客│
│    │        │        │          │戶可領回購買價格之92％至│
│    │        │        │          │108 ％不等旅遊補助金（上│
│    │        │        │          │開比率均於93年12月調降為│
│    │        │        │          │18％、92％）。          │
├──┼────┼────┼─────┼────────────┤
│ 2  │東方明珠│93年7 月│13萬5千元 │合約期限2 年，會員可享有│
│    │無限旅遊│間起至95│          │優惠旅遊行程、寄發旅遊月│
│    │卡      │年1 月23│          │刊、代辦會員護照等權益，│
│    │        │日止    │          │且每年可領取購買價格12％│
│    │        │        │          │之旅遊津貼，於購買日次日│
│    │        │        │          │起算，自次月15日起，按月│
│    │        │        │          │將旅遊津貼匯入客戶指定之│
│    │        │        │          │帳戶內，惟於每次領取旅遊│
│    │        │        │          │津貼時，須從中扣除20％作│
│    │        │        │          │為手續費，另於期滿時可領│
│    │        │        │          │回購買價格之90％至100 ％│
│    │        │        │          │不等之旅遊補助金。      │
└──┴────┴────┴─────┴────────────┘
附表二
┌──┬───┬────┬───┬──────┬──┬─────┐
│編號│購買人│申購時間│參與銷│購買卡片類別│張數│ 購買金額 │
│    │      │年/月/日│售之行│            │    │（新台幣）│
│    │      │（民國）│為人（│            │    │          │
│    │      │        │被告）│            │    │          │
├──┼───┼────┼───┼──────┼──┼─────┤
│ 1  │陳詩怡│94.3.18 │孫偉傑│  貴賓卡    │ 3  │315000元  │
│    │      │        │歐純名│            │    │          │
│    │      │        │乙○○│            │    │          │
│    │      │        │黃鈺蘭│            │    │          │
│    │      │        │吳雅莉│            │    │          │
│    │      ├────┼───┤            ├──┼─────┤
│    │      │94.6.27 │孫偉傑│            │ 3  │315000元  │
│    │      │        │歐純名│            │    │          │
│    │      │        │林佳鋒│            │    │          │
│    │      │        │乙○○│            │    │          │
│    │      │        │黃鈺蘭│            │    │          │
│    │      ├────┼───┼──────┼──┼─────┤
│    │      │94.9.6  │孫偉傑│  無限卡    │2   │270000元  │
│    │      │        │歐純名│            │    │          │
│    │      │        │林佳鋒│            │    │          │
│    │      │        │乙○○│            │    │          │
│    │      │        │黃鈺蘭│            │    │          │
│    │      │        │己○○│            │    │          │
│    │      │        │吳雅莉│            │    │          │
├──┼───┼────┼───┼──────┼──┼─────┤
│ 2  │朱敏慧│94.9.21 │孫偉傑│  無限卡    │ 3  │405000元  │
│    │      │        │歐純名│            │    │          │
│    │      │        │林佳鋒│            │    │          │
│    │      │        │乙○○│            │    │          │
│    │      │        │黃鈺蘭│            │    │          │
│    │      │        │己○○│            │    │          │
│    │      │        │吳雅莉│            │    │          │
│    │      ├────┼───┤            ├──┼─────┤
│    │      │94.10.31│孫偉傑│            │ 15 │0000000元 │
│    │      │        │歐純名│            │    │          │
│    │      │        │林佳鋒│            │    │          │
│    │      │        │乙○○│            │    │          │
│    │      │        │黃鈺蘭│            │    │          │
│    │      │        │莊順龍│            │    │          │
│    │      │        │吳雅莉│            │    │          │
├──┼───┼────┼───┼──────┼──┼─────┤
│ 3  │孫金足│93.5.25 │孫偉傑│   貴賓卡   │ 6  │630000元  │
│    │      │        │歐純名│            │    │          │
│    │      │        │乙○○│            │    │          │
│    │      │        │黃鈺蘭│            │    │          │
│    │      │        │吳雅莉│            │    │          │
│    │      ├────┼───┤            ├──┼─────┤
│    │      │93.5.25 │孫偉傑│            │ 4  │420000元  │
│    │      │        │歐純名│            │    │          │
│    │      │        │林佳鋒│            │    │          │
│    │      │        │乙○○│            │    │          │
│    │      │        │黃鈺蘭│            │    │          │
│    │      │        │吳雅莉│            │    │          │
│    │      ├────┼───┼──────┼──┼─────┤
│    │      │94.10.31│孫偉傑│   無限卡   │ 1  │135000元  │
│    │      │        │歐純名│            │    │          │
│    │      │        │林佳鋒│            │    │          │
│    │      │        │乙○○│            │    │          │
│    │      │        │黃鈺蘭│            │    │          │
│    │      │        │己○○│            │    │          │
│    │      │        │吳雅莉│            │    │          │
├──┼───┼────┼───┼──────┼──┼─────┤
│ 4  │陳淑玲│94.10.7 │孫偉傑│   無限卡   │ 1  │135000元  │
│    │      ├────┤歐純名│            ├──┼─────┤
│    │      │94.10.31│林佳鋒│            │ 4  │540000元  │
│    │      │        │乙○○│            │    │          │
│    │      │        │黃鈺蘭│            │    │          │
│    │      │        │莊順龍│            │    │          │
│    │      │        │吳雅莉│            │    │          │
├──┼───┼────┼───┼──────┼──┼─────┤
│ 5  │朱輔彬│93.12.31│孫偉傑│   貴賓卡   │ 3  │315000元  │
│    │      │        │歐純名│            │    │          │
│    │      │        │乙○○│            │    │          │
│    │      │        │黃鈺蘭│            │    │          │
│    │      │        │鄭漢桂│            │    │          │
│    │      │        │吳雅莉│            │    │          │
│    │      ├────┼───┼──────┼──┼─────┤
│    │      │94.10.31│孫偉傑│   無限卡   │ 1  │135000元  │
│    │      │        │歐純名│            │    │          │
│    │      │        │林佳鋒│            │    │          │
│    │      │        │乙○○│            │    │          │
│    │      │        │黃鈺蘭│            │    │          │
│    │      │        │己○○│            │    │          │
│    │      │        │吳雅莉│            │    │          │
│    │      │        │鄭漢桂│            │    │          │
│    │      ├────┼───┤            ├──┼─────┤
│    │      │94.11.21│孫偉傑│            │ 1  │135000元  │
│    │      │        │歐純名│            │    │          │
│    │      │        │林佳鋒│            │    │          │
│    │      │        │乙○○│            │    │          │
│    │      │        │黃鈺蘭│            │    │          │
│    │      │        │莊順龍│            │    │          │
│    │      │        │吳雅莉│            │    │          │
├──┼───┼────┼───┼──────┼──┼─────┤
│ 6  │庚○○│94.5.27 │孫偉傑│   貴賓卡   │ 5  │525000元  │
│    │      │        │歐純名│            │    │          │
│    │      │        │林佳鋒│            │    │          │
│    │      │        │呂紹弘│            │    │          │
│    │      │        │庚○○│            │    │          │
│    │      │        │吳雅莉│            │    │          │
│    │      ├────┼───┤            ├──┼─────┤
│    │      │94.6.27 │孫偉傑│            │ 2  │210000元  │
│    │      │        │歐純名│            │    │          │
│    │      │        │林佳鋒│            │    │          │
│    │      │        │呂紹弘│            │    │          │
│    │      │        │庚○○│            │    │          │
│    │      ├────┼───┤            ├──┼─────┤
│    │      │94.6.27 │孫偉傑│            │ 1  │105000元  │
│    │      ├────┤歐純名├──────┼──┼─────┤
│    │      │94.10.31│林佳鋒│   無限卡   │ 1  │135000元  │
│    │      │        │呂紹弘│            │    │          │
│    │      │        │庚○○│            │    │          │
│    │      │        │吳雅莉│            │    │          │
├──┼───┼────┼───┼──────┼──┼─────┤
│ 7  │黃淑貞│94.9.9  │孫偉傑│   無限卡   │ 3  │405000元  │
│    │      │        │歐純名│            │    │          │
│    │      │        │林佳鋒│            │    │          │
│    │      │        │乙○○│            │    │          │
│    │      │        │黃鈺蘭│            │    │          │
│    │      │        │鄭漢桂│            │    │          │
│    │      │        │吳雅莉│            │    │          │
│    │      │        │己○○│            │    │          │
│    │      ├────┼───┤            ├──┼─────┤
│    │      │94.9.19 │孫偉傑│            │ 4  │540000元  │
│    │      ├────┤歐純名│            ├──┼─────┤
│    │      │94.9.23 │林佳鋒│            │ 4  │540000元  │
│    │      │        │乙○○│            │    │          │
│    │      │        │黃鈺蘭│            │    │          │
│    │      │        │吳雅莉│            │    │          │
│    │      ├────┼───┤            ├──┼─────┤
│    │      │94.10.31│孫偉傑│            │ 1  │135000元  │
│    │      │        │歐純名│            │    │          │
│    │      │        │林佳鋒│            │    │          │
│    │      │        │乙○○│            │    │          │
│    │      │        │黃鈺蘭│            │    │          │
│    │      │        │己○○│            │    │          │
│    │      │        │鄭漢桂│            │    │          │
│    │      │        │吳雅莉│            │    │          │
├──┼───┼────┼───┼──────┼──┼─────┤
│ 8  │壬○○│94.10.28│孫偉傑│   無限卡   │ 1  │135000元  │
│    │      │        │歐純名│            │    │          │
│    │      │        │林佳鋒│            │    │          │
│    │      │        │乙○○│            │    │          │
│    │      │        │黃鈺蘭│            │    │          │
│    │      │        │莊順龍│            │    │          │
│    │      │        │吳雅莉│            │    │          │
│    │      ├────┼───┤            ├──┼─────┤
│    │      │94.10.31│孫偉傑│            │ 2  │270000元  │
│    │      │        │歐純名│            │    │          │
│    │      │        │林佳鋒│            │    │          │
│    │      │        │乙○○│            │    │          │
│    │      │        │黃鈺蘭│            │    │          │
│    │      │        │己○○│            │    │          │
│    │      │        │壬○○│            │    │          │
│    │      │        │吳雅莉│            │    │          │
├──┼───┼────┼───┼──────┼──┼─────┤
│ 9  │蔡瑞美│94.10.28│孫偉傑│   無限卡   │ 2  │270000元  │
│    │      │        │歐純名│            │    │          │
│    │      │        │林佳鋒│            │    │          │
│    │      │        │邱柏崙│            │    │          │
│    │      │        │黃鈺蘭│            │    │          │
│    │      │        │莊順龍│            │    │          │
│    │      │        │吳雅莉│            │    │          │
│    │      ├────┼───┼──────┼──┼─────┤
│    │      │94.11.29│孫偉傑│   貴賓卡   │ 1  │105000元  │
│    │      │        │歐純名│            │    │          │
│    │      │        │林佳鋒│            │    │          │
│    │      │        │乙○○│            │    │          │
│    │      │        │黃鈺蘭│            │    │          │
│    │      │        │吳雅莉│            │    │          │
├──┼───┼────┼───┼──────┼──┼─────┤
│ 10 │范崇恩│94.8.19 │孫偉傑│   貴賓卡   │ 2  │210000元  │
│    │      │        │歐純名│            │    │          │
│    │      │        │林佳鋒│            │    │          │
│    │      │        │乙○○│            │    │          │
│    │      │        │黃鈺蘭│            │    │          │
│    │      │        │吳雅莉│            │    │          │
│    │      ├────┼───┼──────┼──┼─────┤
│    │      │94.10.27│孫偉傑│  無限卡    │ 1  │135000元  │
│    │      │        │歐純名│            │    │          │
│    │      │        │林佳鋒│            │    │          │
│    │      │        │乙○○│            │    │          │
│    │      │        │黃鈺蘭│            │    │          │
│    │      │        │莊順龍│            │    │          │
│    │      │        │吳雅莉│            │    │          │
├──┼───┼────┼───┼──────┼──┼─────┤
│ 11 │沈明錦│94.9.28 │孫偉傑│   無限卡   │ 6  │810000元  │
│    │      ├────┤歐純名│            ├──┼─────┤
│    │      │94.9.30 │林佳鋒│            │ 2  │270000元  │
│    │      │        │吳雅莉│            │    │          │
│    │      ├────┼───┤            ├──┼─────┤
│    │      │94.10.21│孫偉傑│            │ 1  │135000元  │
│    │      ├────┤歐純名│            ├──┼─────┤
│    │      │94.10.26│吳雅莉│            │ 1  │135000元  │
│    │      ├────┤      │            ├──┼─────┤
│    │      │94.11.21│      │            │ 5  │675000元  │
│    │      ├────┼───┤            ├──┼─────┤
│    │      │95.1.18 │孫偉傑│            │ 7  │945000元  │
│    │      │        │歐純名│            │    │          │
│    │      │        │林佳鋒│            │    │          │
│    │      │        │呂紹弘│            │    │          │
│    │      │        │庚○○│            │    │          │
│    │      │        │吳雅莉│            │    │          │
├──┼───┼────┼───┼──────┼──┼─────┤
│ 12 │吳孟真│94.9.30 │孫偉傑│   無限卡   │ 3  │405000元  │
│    │      │        │歐純名│            │    │          │
│    │      │        │林佳鋒│            │    │          │
│    │      │        │乙○○│            │    │          │
│    │      │        │黃鈺蘭│            │    │          │
│    │      │        │鄭漢桂│            │    │          │
│    │      │        │吳雅莉│            │    │          │
│    │      ├────┼───┤            ├──┼─────┤
│    │      │94.10.21│孫偉傑│            │ 2  │270000元  │
│    │      │        │歐純名│            │    │          │
│    │      │        │乙○○│            │    │          │
│    │      │        │黃鈺蘭│            │    │          │
│    │      │        │莊順龍│            │    │          │
│    │      │        │吳雅莉│            │    │          │
├──┼───┼────┼───┼──────┼──┼─────┤
│ 13 │許乃婷│94.7.29 │孫偉傑│   貴賓卡   │ 15 │0000000元 │
│    │      │        │歐純名│            │    │          │
│    │      │        │林佳鋒│            │    │          │
│    │      │        │乙○○│            │    │          │
│    │      │        │黃鈺蘭│            │    │          │
│    │      │        │莊順龍│            │    │          │
│    │      │        │吳雅莉│            │    │          │
│    │      ├────┼───┼──────┼──┼─────┤
│    │      │94.10.21│孫偉傑│   無限卡   │ 1  │135000元  │
│    │      │        │歐純名│            │    │          │
│    │      │        │乙○○│            │    │          │
│    │      │        │黃鈺蘭│            │    │          │
│    │      │        │莊順龍│            │    │          │
│    │      │        │吳雅莉│            │    │          │
├──┼───┼────┼───┼──────┼──┼─────┤
│ 14 │張怡雯│94.9.30 │孫偉傑│   無限卡   │ 3  │405000元  │
│    │      │        │歐純名│            │    │          │
│    │      │        │林佳鋒│            │    │          │
│    │      │        │呂紹弘│            │    │          │
│    │      │        │吳雅莉│            │    │          │
│    │      ├────┼───┤            ├──┼─────┤
│    │      │94.10.21│孫偉傑│            │ 1  │135000元  │
│    │      │        │歐純名│            │    │          │
│    │      │        │呂紹弘│            │    │          │
│    │      │        │吳雅莉│            │    │          │
│    │      ├────┼───┤            ├──┼─────┤
│    │      │94.11.28│孫偉傑│            │ 1  │135000元  │
│    │      │        │歐純名│            │    │          │
│    │      │        │林佳鋒│            │    │          │
│    │      │        │呂紹弘│            │    │          │
│    │      │        │吳雅莉│            │    │          │
├──┼───┼────┼───┼──────┼──┼─────┤
│ 15 │高羿  │94.10.18│孫偉傑│   無限卡   │ 2  │270000元  │
│    │      │        │歐純名│            │    │          │
│    │      │        │林佳鋒│            │    │          │
│    │      │        │吳雅莉│            │    │          │
├──┼───┼────┼───┼──────┼──┼─────┤
│ 16 │楊健志│94.9.30 │孫偉傑│   無限卡   │ 10 │0000000元 │
│    │      ├────┤歐純名│            ├──┼─────┤
│    │      │94.10.14│林佳鋒│            │ 3  │405000元  │
│    │      │        │吳雅莉│            │    │          │
├──┼───┼────┼───┼──────┼──┼─────┤
│ 17 │李和家│94.10.14│孫偉傑│   無限卡   │ 1  │135000元  │
│    │      │        │歐純名│            │    │          │
│    │      │        │林佳鋒│            │    │          │
│    │      │        │乙○○│            │    │          │
│    │      │        │黃鈺蘭│            │    │          │
│    │      │        │莊順龍│            │    │          │
│    │      │        │己○○│            │    │          │
│    │      │        │吳雅莉│            │    │          │
├──┼───┼────┼───┼──────┼──┼─────┤
│ 18 │丙○○│94.9.15 │孫偉傑│   無限卡   │ 3  │405000元  │
│    │      │        │歐純名│            │    │          │
│    │      │        │林佳鋒│            │    │          │
│    │      │        │乙○○│            │    │          │
│    │      │        │黃鈺蘭│            │    │          │
│    │      │        │己○○│            │    │          │
│    │      │        │吳雅莉│            │    │          │
│    │      ├────┼───┤            ├──┼─────┤
│    │      │94.9.30 │孫偉傑│            │ 3  │405000元  │
│    │      │        │歐純名│            │    │          │
│    │      │        │林佳鋒│            │    │          │
│    │      │        │乙○○│            │    │          │
│    │      │        │黃鈺蘭│            │    │          │
│    │      │        │鄭漢桂│            │    │          │
│    │      │        │吳雅莉│            │    │          │
│    │      ├────┼───┤            ├──┼─────┤
│    │      │94.10.7 │孫偉傑│            │1   │135000元  │
│    │      │        │歐純名│            │    │          │
│    │      │        │林佳鋒│            │    │          │
│    │      │        │乙○○│            │    │          │
│    │      │        │黃鈺蘭│            │    │          │
│    │      │        │莊順龍│            │    │          │
│    │      │        │鄭漢桂│            │    │          │
│    │      │        │吳雅莉│            │    │          │
├──┼───┼────┼───┼──────┼──┼─────┤
│ 19 │吳美麗│94.10.5 │孫偉傑│   無限卡   │ 1  │135000元  │
│    │      │        │歐純名│            │    │          │
│    │      │        │吳雅莉│            │    │          │
├──┼───┼────┼───┼──────┼──┼─────┤
│ 20 │蔣直娜│94.9.30 │孫偉傑│   無限卡   │ 1  │135000元  │
│    │      │        │歐純名│            │    │          │
│    │      │        │林佳鋒│            │    │          │
│    │      │        │乙○○│            │    │          │
│    │      │        │黃鈺蘭│            │    │          │
│    │      │        │莊順龍│            │    │          │
│    │      │        │吳雅莉│            │    │          │
│    │      │        ├───┤            ├──┼─────┤
│    │      │        │孫偉傑│            │ 1  │135000元  │
│    │      │        │歐純名│            │    │          │
│    │      │        │林佳鋒│            │    │          │
│    │      │        │乙○○│            │    │          │
│    │      │        │黃鈺蘭│            │    │          │
│    │      │        │鄭漢桂│            │    │          │
│    │      │        │吳雅莉│            │    │          │
├──┼───┼────┼───┼──────┼──┼─────┤
│ 21 │己○○│94.9.29 │孫偉傑│   無限卡   │ 3  │405000元  │
│    │      │        │歐純名│            │    │          │
│    │      │        │林佳鋒│            │    │          │
│    │      │        │乙○○│            │    │          │
│    │      │        │黃鈺蘭│            │    │          │
│    │      │        │鄭漢桂│            │    │          │
│    │      │        │己○○│            │    │          │
│    │      │        │吳雅莉│            │    │          │
│    │      ├────┼───┼──────┼──┼─────┤
│    │      │94.3.17 │孫偉傑│   貴賓卡   │ 2  │210000元  │
│    │      ├────┤歐純名│            ├──┼─────┤
│    │      │94.3.24 │乙○○│            │ 4  │420000元  │
│    │      │        │蔡惠如│            │    │          │
│    │      │        │莊順龍│            │    │          │
│    │      │        │己○○│            │    │          │
│    │      │        │吳雅莉│            │    │          │
│    │      ├────┼───┤            ├──┼─────┤
│    │      │94.6.30 │孫偉傑│            │ 12 │0000000元 │
│    │      │        │歐純名│            │    │          │
│    │      │        │林佳鋒│            │    │          │
│    │      │        │乙○○│            │    │          │
│    │      │        │黃鈺蘭│            │    │          │
│    │      │        │己○○│            │    │          │
│    │      │        │吳雅莉│            │    │          │
│    │      ├────┼───┼──────┼──┼─────┤
│    │      │95.1.17 │孫偉傑│   無限卡   │ 1  │135000元  │
│    │      │        │歐純名│            │    │          │
│    │      │        │林佳鋒│            │    │          │
│    │      │        │乙○○│            │    │          │
│    │      │        │黃鈺蘭│            │    │          │
│    │      │        │吳雅莉│            │    │          │
├──┼───┼────┼───┼──────┼──┼─────┤
│ 22 │錢尹鑫│94.9.30 │孫偉傑│   無限卡   │ 1  │135000元  │
│    │      │        │歐純名│            │    │          │
│    │      │        │林佳鋒│            │    │          │
│    │      │        │吳雅莉│            │    │          │
├──┼───┼────┼───┼──────┼──┼─────┤
│ 23 │林淑萍│94.8.19 │孫偉傑│   無限卡   │ 5  │675000元  │
│    │      ├────┤歐純名│            ├──┼─────┤
│    │      │94.9.23 │林佳鋒│            │ 5  │675000元  │
│    │      │        │呂紹弘│            │    │          │
│    │      │        │庚○○│            │    │          │
│    │      │        │吳雅莉│            │    │          │
│    │      ├────┼───┤            ├──┼─────┤
│    │      │94.9.30 │孫偉傑│            │ 1  │135000元  │
│    │      │        │歐純名│            │    │          │
│    │      │        │林佳鋒│            │    │          │
│    │      │        │庚○○│            │    │          │
│    │      │        │吳雅莉│            │    │          │
├──┼───┼────┼───┼──────┼──┼─────┤
│ 24 │林宜均│94.9.30 │孫偉傑│   無限卡   │ 11 │0000000元 │
│    │      │        │歐純名│            │    │          │
│    │      │        │林佳鋒│            │    │          │
│    │      │        │庚○○│            │    │          │
│    │      │        │吳雅莉│            │    │          │
├──┼───┼────┼───┼──────┼──┼─────┤
│ 25 │陳芝儀│94.6.29 │孫偉傑│  貴賓卡    │ 2  │210000元  │
│    │      │        │歐純名│            │    │          │
│    │      │        │林佳鋒│            │    │          │
│    │      │        │乙○○│            │    │          │
│    │      │        │黃鈺蘭│            │    │          │
│    │      ├────┼───┤            ├──┼─────┤
│    │      │94.7.27 │孫偉傑│            │ 4  │420000元  │
│    │      │        │歐純名│            │    │          │
│    │      │        │林佳鋒│            │    │          │
│    │      │        │乙○○│            │    │          │
│    │      │        │黃鈺蘭│            │    │          │
│    │      │        │吳雅莉│            │    │          │
│    │      ├────┼───┼──────┼──┼─────┤
│    │      │94.9.29 │孫偉傑│  無限卡    │1   │135000元  │
│    │      │        │歐純名│            │    │          │
│    │      │        │林佳鋒│            │    │          │
│    │      │        │乙○○│            │    │          │
│    │      │        │黃鈺蘭│            │    │          │
│    │      │        │鄭漢桂│            │    │          │
│    │      │        │吳雅莉│            │    │          │
├──┼───┼────┼───┼──────┼──┼─────┤
│ 26 │羅淑芬│94.9.6  │孫偉傑│   無限卡   │ 1  │135000元  │
│    │      │        │歐純名│            │    │          │
│    │      │        │林佳鋒│            │    │          │
│    │      │        │乙○○│            │    │          │
│    │      │        │黃鈺蘭│            │    │          │
│    │      │        │己○○│            │    │          │
│    │      │        │吳雅莉│            │    │          │
│    │      ├────┼───┤            ├──┼─────┤
│    │      │94.9.29 │孫偉傑│            │ 1  │135000元  │
│    │      │        │歐純名│            │    │          │
│    │      │        │林佳鋒│            │    │          │
│    │      │        │乙○○│            │    │          │
│    │      │        │黃鈺蘭│            │    │          │
│    │      │        │鄭漢桂│            │    │          │
│    │      │        │己○○│            │    │          │
│    │      │        │吳雅莉│            │    │          │
│    │      ├────┼───┼──────┼──┼─────┤
│    │      │94.5.20 │孫偉傑│   貴賓卡   │ 2  │210000元  │
│    │      │        │歐純名│            │    │          │
│    │      │        │林佳鋒│            │    │          │
│    │      │        │乙○○│            │    │          │
│    │      │        │黃鈺蘭│            │    │          │
│    │      │        │己○○│            │    │          │
│    │      │        │吳雅莉│            │    │          │
├──┼───┼────┼───┼──────┼──┼─────┤
│ 27 │呂秀娟│94.8.31 │孫偉傑│  無限卡    │ 1  │135000元  │
│    │      │        │歐純名│            │    │          │
│    │      │        │林佳鋒│            │    │          │
│    │      │        │吳雅莉│            │    │          │
├──┼───┼────┼───┼──────┼──┼─────┤
│ 28 │詹倩華│93.12.31│孫偉傑│  貴賓卡    │ 6  │630000元  │
│    │      │        │歐純名│            │    │          │
│    │      │        │吳雅莉│            │    │          │
├──┼───┼────┼───┼──────┼──┼─────┤
│ 29 │呂淑華│93.12.23│孫偉傑│  貴賓卡    │ 2  │210000元  │
│    │      ├────┤歐純名│            ├──┼─────┤
│    │      │93.12.31│吳雅莉│            │ 2  │210000元  │
├──┼───┼────┼───┼──────┼──┼─────┤
│ 30 │蘇麗蓉│93.8.24 │孫偉傑│  貴賓卡    │ 2  │210000元  │
│    │      │        │歐純名│            │    │          │
│    │      │        │      │            │    │          │
│    │      ├────┼───┤            ├──┼─────┤
│    │      │93.9.23 │孫偉傑│            │ 2  │210000元  │
│    │      ├────┤歐純名│            ├──┼─────┤
│    │      │93.12.31│吳雅莉│            │ 2  │210000元  │
├──┼───┼────┼───┼──────┼──┼─────┤
│ 31 │吳淑敏│93.9.30 │孫偉傑│  貴賓卡    │ 7  │735000元  │
│    │      ├────┤歐純名│            ├──┼─────┤
│    │      │93.12.31│乙○○│            │ 15 │0000000元 │
│    │      │        │黃鈺蘭│            │    │          │
│    │      │        │鄭漢桂│            │    │          │
│    │      │        │吳雅莉│            │    │          │
│    │      ├────┼───┤            ├──┼─────┤
│    │      │94.11.29│孫偉傑│            │ 11 │0000000元 │
│    │      │        │歐純名│            │    │          │
│    │      │        │林佳鋒│            │    │          │
│    │      │        │乙○○│            │    │          │
│    │      │        │黃鈺蘭│            │    │          │
│    │      │        │吳雅莉│            │    │          │
├──┼───┼────┼───┼──────┼──┼─────┤
│ 32 │吳榮義│93.12.31│孫偉傑│  貴賓卡    │ 26 │0000000元 │
│    │      │        │歐純名│            │    │          │
│    │      │        │乙○○│            │    │          │
│    │      │        │黃鈺蘭│            │    │          │
│    │      │        │鄭漢桂│            │    │          │
│    │      │        │吳雅莉│            │    │          │
├──┼───┼────┼───┼──────┼──┼─────┤
│ 33 │張月齡│93.12.17│孫偉傑│  貴賓卡    │ 1  │105000元  │
│    │      ├────┤歐純名│            ├──┼─────┤
│    │      │93.12.20│乙○○│            │ 1  │105000元  │
│    │      ├────┤黃鈺蘭│            ├──┼─────┤
│    │      │93.12.29│鄭漢桂│            │ 6  │630000元  │
│    │      │        │吳雅莉│            │    │          │
│    │      │        │      │            │    │          │
│    │      ├────┼───┤            ├──┼─────┤
│    │      │94.3.30 │孫偉傑│            │ 8  │840000元  │
│    │      │        │歐純名│            │    │          │
│    │      │        │乙○○│            │    │          │
│    │      │        │黃鈺蘭│            │    │          │
│    │      │        │吳雅莉│            │    │          │
│    │      ├────┼───┼──────┼──┼─────┤
│    │      │95.2.13 │孫偉傑│   無限卡   │ 1  │135000元  │
│    │      │        │歐純名│            │    │          │
│    │      │        │乙○○│            │    │          │
│    │      │        │黃鈺蘭│            │    │          │
│    │      │        │吳雅莉│            │    │          │
├──┼───┼────┼───┼──────┼──┼─────┤
│ 34 │廖英秀│93.8.27 │孫偉傑│  貴賓卡    │ 10 │0000000元 │
│    │      ├────┤歐純名│            ├──┼─────┤
│    │      │93.8.27 │      │            │ 10 │0000000元 │
│    │      ├────┤      │            ├──┼─────┤
│    │      │93.8.27 │      │            │ 10 │0000000元 │
│    │      ├────┤      │            ├──┼─────┤
│    │      │93.8.27 │      │            │ 10 │0000000元 │
│    │      ├────┼───┤            ├──┼─────┤
│    │      │93.9.27 │孫偉傑│            │ 66 │0000000元 │
│    │      ├────┤歐純名│            ├──┼─────┤
│    │      │93.12.31│吳雅莉│            │ 17 │0000000元 │
├──┼───┼────┼───┼──────┼──┼─────┤
│ 35 │楊秋玲│93.12.31│孫偉傑│   貴賓卡   │ 26 │0000000元 │
│    │      │        │歐純名│            │    │          │
│    │      │        │乙○○│            │    │          │
│    │      │        │黃鈺蘭│            │    │          │
│    │      │        │鄭漢桂│            │    │          │
│    │      │        │吳雅莉│            │    │          │
├──┼───┼────┼───┼──────┼──┼─────┤
│ 36 │張文怡│93.12.3 │孫偉傑│   貴賓卡   │ 2  │210000元  │
│    │      ├────┤歐純名│            ├──┼─────┤
│    │      │93.12.6 │乙○○│            │ 1  │105000元  │
│    │      ├────┤黃鈺蘭│            ├──┼─────┤
│    │      │93.12.28│鄭漢桂│            │ 1  │105000元  │
│    │      ├────┤吳雅莉│            ├──┼─────┤
│    │      │93.12.31│      │            │ 3  │315000元  │
├──┼───┼────┼───┼──────┼──┼─────┤
│ 37 │夏慶樂│93.12.15│孫偉傑│   貴賓卡   │ 2  │210000元  │
│    │      ├────┤歐純名│            ├──┼─────┤
│    │      │93.12.15│吳雅莉│            │ 10 │0000000元 │
│    │      │        │      │            │    │          │
│    │      │        │      │            │    │          │
├──┼───┼────┼───┼──────┼──┼─────┤
│ 38 │呂孟亭│93.12.22│孫偉傑│  貴賓卡    │ 2  │210000元  │
│    │      ├────┤歐純名│            ├──┼─────┤
│    │      │93.12.22│乙○○│            │ 1  │105000元  │
│    │      ├────┤黃鈺蘭│            ├──┼─────┤
│    │      │93.12.22│鄭漢桂│            │ 6  │630000元  │
│    │      │        │吳雅莉│            │    │          │
│    │      ├────┼───┼──────┼──┼─────┤
│    │      │94.1.31 │孫偉傑│   貴賓卡   │ 7  │735000元  │
│    │      │        │歐純名│            │    │          │
│    │      │        │乙○○│            │    │          │
│    │      │        │蔡惠如│            │    │          │
│    │      │        │莊順龍│            │    │          │
│    │      │        │吳雅莉│            │    │          │
├──┼───┼────┼───┼──────┼──┼─────┤
│ 39 │吳玉昌│93.12.13│孫偉傑│   貴賓卡   │ 4  │420000元  │
│    │      │        │歐純名│            │    │          │
│    │      │        │乙○○│            │    │          │
│    │      │        │黃鈺蘭│            │    │          │
│    │      │        │鄭漢桂│            │    │          │
│    │      │        │吳雅莉│            │    │          │
├──┼───┼────┼───┼──────┼──┼─────┤
│ 40 │吳佩珊│93.11.19│孫偉傑│   貴賓卡   │ 3  │315000元  │
│    │      ├────┤歐純名│            ├──┼─────┤
│    │      │93.11.30│乙○○│            │ 3  │315000元  │
│    │      ├────┤黃鈺蘭│            ├──┼─────┤
│    │      │94.4.29 │鄭漢桂│            │ 2  │210000元  │
│    │      │        │吳雅莉│            │    │          │
├──┼───┼────┼───┼──────┼──┼─────┤
│ 41 │朱成恩│93.11.10│孫偉傑│   貴賓卡   │ 8  │840000元  │
│    │      │        │歐純名│            │    │          │
│    │      │        │吳雅莉│            │    │          │
├──┼───┼────┼───┼──────┼──┼─────┤
│ 42 │劉佩珊│93.10.19│孫偉傑│   貴賓卡   │ 3  │315000元  │
│    │      │        │歐純名│            │    │          │
│    │      │        │乙○○│            │    │          │
│    │      │        │蔡惠如│            │    │          │
│    │      │        │莊順龍│            │    │          │
├──┼───┼────┼───┼──────┼──┼─────┤
│ 43 │鄭漢桂│93.10.22│孫偉傑│   貴賓卡   │ 4  │420000元  │
│    │      │        │歐純名│            │    │          │
│    │      │        │乙○○│            │    │          │
│    │      │        │黃鈺蘭│            │    │          │
│    │      │        │鄭漢桂│            │    │          │
├──┼───┼────┼───┼──────┼──┼─────┤
│ 44 │甲○○│93.10.25│孫偉傑│   貴賓卡   │ 11 │0000000元 │
│    │      ├────┤歐純名│            ├──┼─────┤
│    │      │94.3.18 │乙○○│            │ 2  │210000元  │
│    │      │        │黃鈺蘭│            │    │          │
│    │      │        │吳雅莉│            │    │          │
│    │      ├────┼───┤            ├──┼─────┤
│    │      │94.6.30 │孫偉傑│            │ 5  │525000元  │
│    │      │        │歐純名│            │    │          │
│    │      │        │乙○○│            │    │          │
│    │      │        │黃鈺蘭│            │    │          │
│    │      │        │莊順龍│            │    │          │
├──┼───┼────┼───┼──────┼──┼─────┤
│ 45 │李宜臻│93.10.15│孫偉傑│   貴賓卡   │ 6  │630000元  │
│    │（原名│        │歐純名│            │    │          │
│    │李蔚菁├────┤吳雅莉│            ├──┼─────┤
│    │）    │93.10.15│      │            │ 3  │315000元  │
├──┼───┼────┼───┼──────┼──┼─────┤
│ 46 │莊順慶│94.5.31 │孫偉傑│   貴賓卡   │ 5  │525000元  │
│    │      │        │歐純名│            │    │          │
│    │      │        │林佳鋒│            │    │          │
│    │      │        │乙○○│            │    │          │
│    │      │        │黃鈺蘭│            │    │          │
│    │      │        │莊順龍│            │    │          │
│    │      │        │吳雅莉│            │    │          │
├──┼───┼────┼───┼──────┼──┼─────┤
│ 47 │戊○○│94.5.31 │孫偉傑│   貴賓卡   │ 7  │735000元  │
│    │      │        │歐純名│            │    │          │
│    │      │        │林佳鋒│            │    │          │
│    │      │        │乙○○│            │    │          │
│    │      │        │黃鈺蘭│            │    │          │
│    │      │        │莊順龍│            │    │          │
│    │      │        │吳雅莉│            │    │          │
├──┼───┼────┼───┼──────┼──┼─────┤
│ 48 │楊慧君│94.5.27 │孫偉傑│   貴賓卡   │ 4  │420000元  │
│    │      │        │歐純名│            │    │          │
│    │      │        │林佳鋒│            │    │          │
│    │      │        │呂紹弘│            │    │          │
│    │      │        │吳雅莉│            │    │          │
├──┼───┼────┼───┼──────┼──┼─────┤
│ 49 │李妍樺│94.5.18 │孫偉傑│   貴賓卡   │ 3  │315000元  │
│    │      ├────┤歐純名│            ├──┼─────┤
│    │      │94.5.20 │林佳鋒│            │ 2  │210000元  │
│    │      │        │乙○○│            │    │          │
│    │      │        │黃鈺蘭│            │    │          │
│    │      │        │吳雅莉│            │    │          │
├──┼───┼────┼───┼──────┼──┼─────┤
│ 50 │廖瑞宜│94.5.9  │孫偉傑│   貴賓卡   │ 2  │210000元  │
│    │      ├────┤歐純名│            ├──┼─────┤
│    │      │94.7.29 │林佳鋒│            │ 3  │315000元  │
│    │      │        │吳雅莉│            │    │          │
├──┼───┼────┼───┼──────┼──┼─────┤
│ 51 │劉純伶│94.4.29 │孫偉傑│   貴賓卡   │ 4  │420000元  │
│    │      │        │歐純名│            │    │          │
│    │      │        │乙○○│            │    │          │
│    │      │        │黃鈺蘭│            │    │          │
│    │      │        │莊順龍│            │    │          │
│    │      │        │吳雅莉│            │    │          │
├──┼───┼────┼───┼──────┼──┼─────┤
│ 52 │陳雅欣│93.9.9  │孫偉傑│   貴賓卡   │ 1  │105000元  │
│    │      ├────┤歐純名│            ├──┼─────┤
│    │      │93.9.15 │乙○○│            │ 1  │105000元  │
│    │      │        │黃鈺蘭│            │    │          │
│    │      │        │莊順龍│            │    │          │
│    │      ├────┼───┤            ├──┼─────┤
│    │      │93.9.21 │孫偉傑│            │ 1  │105000元  │
│    │      ├────┤歐純名│            ├──┼─────┤
│    │      │93.9.27 │乙○○│            │ 1  │105000元  │
│    │      │        │黃鈺蘭│            │    │          │
│    │      │        │鄭漢桂│            │    │          │
│    │      │        │莊順龍│            │    │          │
│    │      │        │吳雅莉│            │    │          │
│    │      ├────┼───┤            ├──┼─────┤
│    │      │93.9.30 │孫偉傑│            │ 1  │105000元  │
│    │      │        │歐純名│            │    │          │
│    │      │        │乙○○│            │    │          │
│    │      │        │黃鈺蘭│            │    │          │
│    │      │        │鄭漢桂│            │    │          │
│    │      │        │莊順龍│            │    │          │
│    │      ├────┼───┤            ├──┼─────┤
│    │      │94.4.29 │孫偉傑│            │ 5  │525000元  │
│    │      │        │歐純名│            │    │          │
│    │      │        │林佳鋒│            │    │          │
│    │      │        │乙○○│            │    │          │
│    │      │        │黃鈺蘭│            │    │          │
│    │      │        │莊順龍│            │    │          │
│    │      │        │吳雅莉│            │    │          │
│    │      │        │      │            │    │          │
├──┼───┼────┼───┼──────┼──┼─────┤
│ 53 │陳正修│94.4.27 │孫偉傑│  貴賓卡    │ 3  │315000元  │
│    │      │        │歐純名│            │    │          │
│    │      │        │吳雅莉│            │    │          │
├──┼───┼────┼───┼──────┼──┼─────┤
│ 54 │許義賢│94.4.28 │孫偉傑│  貴賓卡    │ 7  │735000元  │
│    │      │        │歐純名│            │    │          │
│    │      │        │林佳鋒│            │    │          │
│    │      │        │乙○○│            │    │          │
│    │      │        │黃鈺蘭│            │    │          │
│    │      │        │吳雅莉│            │    │          │
├──┼───┼────┼───┼──────┼──┼─────┤
│ 55 │童莉芳│94.4.21 │孫偉傑│   貴賓卡   │ 3  │315000元  │
│    │      │        │歐純名│            │    │          │
│    │      │        │林佳鋒│            │    │          │
│    │      │        │吳雅莉│            │    │          │
├──┼───┼────┼───┼──────┼──┼─────┤
│ 56 │陳姿瑾│94.3.31 │孫偉傑│   貴賓卡   │ 4  │420000元  │
│    │      │        │歐純名│            │    │          │
│    │      │        │呂紹弘│            │    │          │
│    │      │        │吳雅莉│            │    │          │
├──┼───┼────┼───┼──────┼──┼─────┤
│ 57 │嚴寶光│94.1.30 │孫偉傑│   貴賓卡   │ 10 │0000000元 │
│    │      │        │歐純名│            │    │          │
│    │      │        │吳雅莉│            │    │          │
├──┼───┼────┼───┼──────┼──┼─────┤
│ 58 │黃鈺蘭│93.8.18 │孫偉傑│   貴賓卡   │ 2  │210000元  │
│    │      ├────┤歐純名│            ├──┼─────┤
│    │      │93.8.18 │乙○○│            │ 2  │210000元  │
│    │      ├────┤黃鈺蘭│            ├──┼─────┤
│    │      │93.8.31 │      │            │ 3  │315000元  │
│    │      ├────┤      │            ├──┼─────┤
│    │      │93.8.27 │      │            │ 1  │105000元  │
│    │      ├────┼───┤            ├──┼─────┤
│    │      │94.3.17 │孫偉傑│            │ 32 │0000000元 │
│    │      │        │歐純名│            │    │          │
│    │      │        │乙○○│            │    │          │
│    │      │        │黃鈺蘭│            │    │          │
│    │      │        │吳雅莉│            │    │          │
│    │      ├────┼───┤            ├──┼─────┤
│    │      │94.3.17 │孫偉傑│            │ 21 │0000000元 │
│    │      ├────┤歐純名│            ├──┼─────┤
│    │      │94.3.17 │林佳鋒│            │ 22 │0000000元 │
│    │      │        │乙○○│            │    │          │
│    │      │        │黃鈺蘭│            │    │          │
│    │      │        │吳雅莉│            │    │          │
│    │      ├────┼───┼──────┼──┼─────┤
│    │      │95.1.5  │孫偉傑│  無限卡    │ 3  │405000元  │
│    │      │        │歐純名│            │    │          │
│    │      │        │林佳鋒│            │    │          │
│    │      │        │乙○○│            │    │          │
│    │      │        │黃鈺蘭│            │    │          │
│    │      │        │吳雅莉│            │    │          │
├──┼───┼────┼───┼──────┼──┼─────┤
│ 59 │周正昌│94.1.19 │孫偉傑│   貴賓卡   │ 4  │420000元  │
│    │      │        │歐純名│            │    │          │
│    │      │        │呂紹弘│            │    │          │
│    │      │        │吳雅莉│            │    │          │
├──┼───┼────┼───┼──────┼──┼─────┤
│ 60 │李嘉鳳│94.7.29 │孫偉傑│   貴賓卡   │ 13 │0000000元 │
│    │      ├────┤歐純名│            ├──┼─────┤
│    │      │94.9.9  │林佳鋒│            │ 2  │210000元  │
│    │      │        │乙○○│            │    │          │
│    │      │        │黃鈺蘭│            │    │          │
│    │      │        │鄭漢桂│            │    │          │
│    │      │        │吳雅莉│            │    │          │
├──┼───┼────┼───┼──────┼──┼─────┤
│ 61 │丁○○│94.7.29 │孫偉傑│   貴賓卡   │ 14 │0000000元 │
│    │      │        │歐純名│            │    │          │
│    │      │        │林佳鋒│            │    │          │
│    │      │        │乙○○│            │    │          │
│    │      │        │黃鈺蘭│            │    │          │
│    │      │        │吳雅莉│            │    │          │
│    │      ├────┼───┤            ├──┼─────┤
│    │      │94.8.8  │孫偉傑│            │ 2  │210000元  │
│    │      │        │歐純名│            │    │          │
│    │      │        │乙○○│            │    │          │
│    │      │        │黃鈺蘭│            │    │          │
│    │      │        │吳雅莉│            │    │          │
│    │      ├────┼───┤            ├──┼─────┤
│    │      │94.8.25 │孫偉傑│            │ 5  │525000元  │
│    │      │        │歐純名│            │    │          │
│    │      │        │林佳鋒│            │    │          │
│    │      │        │乙○○│            │    │          │
│    │      │        │黃鈺蘭│            │    │          │
│    │      │        │吳雅莉│            │    │          │
├──┼───┼────┼───┼──────┼──┼─────┤
│ 62 │歐姿纓│94.7.27 │孫偉傑│   貴賓卡   │ 7  │735000元  │
│    │      ├────┤歐純名│            ├──┼─────┤
│    │      │94.8.25 │林佳鋒│            │ 2  │210000元  │
│    │      │        │乙○○│            │    │          │
│    │      │        │黃鈺蘭│            │    │          │
│    │      │        │吳雅莉│            │    │          │
├──┼───┼────┼───┼──────┼──┼─────┤
│ 63 │潘美惠│94.8.24 │孫偉傑│   貴賓卡   │ 3  │315000元  │
│    │      │        │歐純名│            │    │          │
│    │      │        │林佳鋒│            │    │          │
│    │      │        │乙○○│            │    │          │
│    │      │        │黃鈺蘭│            │    │          │
│    │      │        │吳雅莉│            │    │          │
│    │      ├────┼───┤            ├──┼─────┤
│    │      │93.9.2  │孫偉傑│            │ 1  │105000元  │
│    │      │        │歐純名│            │    │          │
│    │      │        │乙○○│            │    │          │
│    │      │        │黃鈺蘭│            │    │          │
│    │      ├────┼───┤            ├──┼─────┤
│    │      │93.9.16 │孫偉傑│            │ 2  │210000元  │
│    │      │        │歐純名│            │    │          │
│    │      │        │乙○○│            │    │          │
│    │      │        │黃鈺蘭│            │    │          │
│    │      │        │莊順龍│            │    │          │
│    │      ├────┼───┤            ├──┼─────┤
│    │      │93.9.21 │孫偉傑│            │ 1  │105000元  │
│    │      ├────┤歐純名│            ├──┼─────┤
│    │      │93.9.24 │乙○○│            │ 1  │105000元  │
│    │      │        │黃鈺蘭│            │    │          │
│    │      │        │鄭漢桂│            │    │          │
│    │      │        │莊順龍│            │    │          │
│    │      │        │吳雅莉│            │    │          │
├──┼───┼────┼───┼──────┼──┼─────┤
│ 64 │鍾政宇│94.7.21 │孫偉傑│   貴賓卡   │ 5  │525000元  │
│    │      │        │歐純名│            │    │          │
│    │      │        │林佳鋒│            │    │          │
│    │      │        │呂紹弘│            │    │          │
│    │      │        │吳雅莉│            │    │          │
├──┼───┼────┼───┼──────┼──┼─────┤
│ 65 │劉祐岱│94.7.29 │孫偉傑│   貴賓卡   │ 10 │0000000元 │
│    │      │        │歐純名│            │    │          │
│    │      │        │林佳鋒│            │    │          │
│    │      │        │吳雅莉│            │    │          │
├──┼───┼────┼───┼──────┼──┼─────┤
│ 66 │黃雅祺│94.7.29 │孫偉傑│   貴賓卡   │ 2  │210000元  │
│    │      │        │歐純名│            │    │          │
│    │      │        │林佳鋒│            │    │          │
│    │      │        │吳雅莉│            │    │          │
├──┼───┼────┼───┼──────┼──┼─────┤
│ 67 │何偉鈞│94.7.29 │孫偉傑│   貴賓卡   │ 6  │630000元  │
│    │      │        │歐純名│            │    │          │
│    │      │        │林佳鋒│            │    │          │
│    │      │        │吳雅莉│            │    │          │
├──┼───┼────┼───┼──────┼──┼─────┤
│ 68 │蕭惠尹│94.5.31 │孫偉傑│   貴賓卡   │ 7  │735000元  │
│    │      │        │歐純名│            │    │          │
│    │      │        │林佳鋒│            │    │          │
│    │      │        │乙○○│            │    │          │
│    │      │        │黃鈺蘭│            │    │          │
│    │      │        │莊順龍│            │    │          │
│    │      │        │吳雅莉│            │    │          │
│    │      ├────┼───┤            ├──┼─────┤
│    │      │94.7.29 │孫偉傑│            │ 5  │525000元  │
│    │      │        │歐純名│            │    │          │
│    │      │        │林佳鋒│            │    │          │
│    │      │        │乙○○│            │    │          │
│    │      │        │黃鈺蘭│            │    │          │
│    │      │        │吳雅莉│            │    │          │
├──┼───┼────┼───┼──────┼──┼─────┤
│ 69 │張碧紜│94.7.29 │孫偉傑│   貴賓卡   │ 3  │315000元  │
│    │      │        │歐純名│            │    │          │
│    │      │        │林佳鋒│            │    │          │
│    │      │        │吳雅莉│            │    │          │
├──┼───┼────┼───┼──────┼──┼─────┤
│ 70 │黃雅詩│94.7.29 │孫偉傑│   貴賓卡   │ 8  │840000元  │
│    │      │        │歐純名│            │    │          │
│    │      │        │乙○○│            │    │          │
│    │      │        │黃鈺蘭│            │    │          │
│    │      │        │莊順龍│            │    │          │
│    │      │        │吳雅莉│            │    │          │
│    │      ├────┼───┤            ├──┼─────┤
│    │      │94.7.29 │孫偉傑│            │ 10 │0000000元 │
│    │      │        │歐純名│            ├──┼─────┤
│    │      │        │林佳鋒│            │ 5  │525000元  │
│    │      │        │乙○○│            │    │          │
│    │      │        │黃鈺蘭│            │    │          │
│    │      │        │莊順龍│            │    │          │
│    │      │        │吳雅莉│            │    │          │
├──┼───┼────┼───┼──────┼──┼─────┤
│ 71 │陳敬旻│94.7.29 │孫偉傑│  貴賓卡    │ 10 │0000000元 │
│    │      │        │歐純名│            │    │          │
│    │      │        │林佳鋒│            │    │          │
│    │      │        │吳雅莉│            │    │          │
├──┼───┼────┼───┼──────┼──┼─────┤
│ 72 │楊佳樺│94.7.28 │孫偉傑│   貴賓卡   │ 5  │525000元  │
│    │      │        │歐純名│            │    │          │
│    │      │        │林佳鋒│            │    │          │
│    │      │        │吳雅莉│            │    │          │
├──┼───┼────┼───┼──────┼──┼─────┤
│ 73 │歐純名│94.7.29 │孫偉傑│   貴賓卡   │ 3  │315000元  │
│    │      │        │歐純名│            │    │          │
│    │      │        │吳雅莉│            │    │          │
├──┼───┼────┼───┼──────┼──┼─────┤
│ 74 │李佳應│94.7.15 │孫偉傑│   貴賓卡   │ 3  │315000元  │
│    │      │        │歐純名│            │    │          │
│    │      │        │林佳鋒│            │    │          │
│    │      │        │吳雅莉│            │    │          │
├──┼───┼────┼───┼──────┼──┼─────┤
│ 75 │王仁和│94.6.29 │孫偉傑│   貴賓卡   │ 7  │735000元  │
│    │      │        │歐純名│            │    │          │
│    │      │        │林佳鋒│            │    │          │
├──┼───┼────┼───┼──────┼──┼─────┤
│ 76 │李峰銘│94.6.29 │孫偉傑│   貴賓卡   │ 5  │525000元  │
│    │      │        │歐純名│            │    │          │
│    │      │        │林佳鋒│            │    │          │
├──┼───┼────┼───┼──────┼──┼─────┤
│ 77 │陳金鳳│94.6.29 │孫偉傑│   貴賓卡   │ 5  │525000元  │
│    │      │        │歐純名│            │    │          │
│    │      │        │林佳鋒│            │    │          │
│    │      │        │呂紹弘│            │    │          │
├──┼───┼────┼───┼──────┼──┼─────┤
│ 78 │沈建宏│94.6.30 │孫偉傑│   貴賓卡   │ 10 │0000000元 │
│    │      │        │歐純名│            │    │          │
│    │      │        │林佳鋒│            │    │          │
│    │      │        │吳雅莉│            │    │          │
├──┼───┼────┼───┼──────┼──┼─────┤
│ 79 │陳永哲│94.6.30 │孫偉傑│   貴賓卡   │ 2  │210000元  │
│    │      │        │歐純名│            │    │          │
│    │      │        │林佳鋒│            │    │          │
│    │      │        │吳雅莉│            │    │          │
├──┼───┼────┼───┼──────┼──┼─────┤
│ 80 │陳玉蘭│94.6.30 │孫偉傑│   貴賓卡   │ 3  │315000元  │
│    │      │        │歐純名│            │    │          │
│    │      │        │林佳鋒│            │    │          │
│    │      │        │吳雅莉│            │    │          │
├──┼───┼────┼───┼──────┼──┼─────┤
│ 81 │趙曉徽│94.5.31 │孫偉傑│   貴賓卡   │ 1  │105000元  │
│    │      │        │歐純名│            │    │          │
│    │      │        │吳雅莉│            │    │          │
├──┼───┼────┼───┼──────┼──┼─────┤
│ 82 │黃淨琳│93.9.30 │孫偉傑│   貴賓卡   │ 16 │0000000元 │
│    │      ├────┤歐純名│            ├──┼─────┤
│    │      │94.5.31 │乙○○│            │ 3  │315000元  │
│    │      │        │黃鈺蘭│            │    │          │
│    │      │        │鄭漢桂│            │    │          │
│    │      │        │吳雅莉│            │    │          │
├──┼───┼────┼───┼──────┼──┼─────┤
│ 83 │古貴蘭│93.8.19 │孫偉傑│   貴賓卡   │ 10 │0000000元 │
│    │      ├────┤歐純名│            ├──┼─────┤
│    │      │93.8.31 │      │            │10  │0000000元 │
├──┼───┼────┼───┼──────┼──┼─────┤
│ 84 │吳朝壬│93.8.18 │孫偉傑│   貴賓卡   │ 3  │315000元  │
│    │      ├────┤歐純名│            ├──┼─────┤
│    │      │93.8.27 │      │            │ 6  │630000元  │
├──┼───┼────┼───┼──────┼──┼─────┤
│ 85 │曾湘婷│93.8.13 │孫偉傑│   貴賓卡   │ 1  │105000元  │
│    │      ├────┤歐純名│            ├──┼─────┤
│    │      │93.8.13 │乙○○│            │ 1  │105000元  │
│    │      ├────┤黃鈺蘭│            ├──┼─────┤
│    │      │93.8.27 │      │            │ 3  │315000元  │
├──┼───┼────┼───┼──────┼──┼─────┤
│ 86 │陳玉桃│93.7.13 │孫偉傑│   貴賓卡   │ 3  │315000元  │
│    │      ├────┤歐純名│            ├──┼─────┤
│    │      │93.8.12 │乙○○│            │ 2  │210000元  │
│    │      │        │黃鈺蘭│            │    │          │
├──┼───┼────┼───┼──────┼──┼─────┤
│ 87 │陳嘉君│93.8.10 │孫偉傑│   貴賓卡   │ 1  │105000元  │
│    │      │        │歐純名│            │    │          │
│    │      │        │乙○○│            │    │          │
│    │      │        │黃鈺蘭│            │    │          │
├──┼───┼────┼───┼──────┼──┼─────┤
│ 88 │林玉蘋│93.7.30 │孫偉傑│   貴賓卡   │ 3  │315000元  │
│    │      ├────┤歐純名│            ├──┼─────┤
│    │      │93.8.4  │乙○○│            │ 3  │315000元  │
│    │      │        │黃鈺蘭│            │    │          │
├──┼───┼────┼───┼──────┼──┼─────┤
│ 89 │呂如珪│93.7.12 │孫偉傑│   貴賓卡   │ 4  │420000元  │
│    │      ├────┤歐純名│            ├──┼─────┤
│    │      │93.7.22 │      │            │ 2  │210000元  │
│    │      ├────┤      │            ├──┼─────┤
│    │      │93.7.30 │      │            │ 1  │105000元  │
│    │      ├────┼───┤            ├──┼─────┤
│    │      │93.9.29 │孫偉傑│            │ 2  │210000元  │
│    │      ├────┤歐純名│            ├──┼─────┤
│    │      │93.9.30 │吳雅莉│            │ 1  │105000元  │
├──┼───┼────┼───┼──────┼──┼─────┤
│ 90 │辛○○│93.7.29 │孫偉傑│   貴賓卡   │ 3  │315000元  │
│    │      │        │歐純名│            │    │          │
│    │      │        │乙○○│            │    │          │
│    │      │        │黃鈺蘭│            │    │          │
│    │      │        │蔡惠如│            │    │          │
├──┼───┼────┼───┼──────┼──┼─────┤
│ 91 │余光弘│93.7.21 │孫偉傑│   貴賓卡   │ 3  │315000元  │
│    │      │        │歐純名│            │    │          │
│    │      ├────┼───┤            ├──┼─────┤
│    │      │93.9.16 │孫偉傑│            │ 3  │315000元  │
│    │      │        │歐純名│            │    │          │
│    │      │        │吳雅莉│            │    │          │
├──┼───┼────┼───┼──────┼──┼─────┤
│ 92 │夏彩雲│93.6.30 │孫偉傑│   貴賓卡   │ 2  │210000元  │
│    │      │        │歐純名│            │    │          │
│    │      │        │      │            │    │          │
├──┼───┼────┼───┼──────┼──┼─────┤
│ 93 │吳琇瑩│93.6.30 │孫偉傑│   貴賓卡   │ 3  │315000 元 │
│    │      │        │歐純名│            │    │          │
│    │      │        │      │            │    │          │
├──┼───┼────┼───┼──────┼──┼─────┤
│ 94 │陳俞璇│93.6.30 │孫偉傑│   貴賓卡   │ 2  │210000元  │
│    │      │        │歐純名│            │    │          │
│    │      │        │      │            │    │          │
├──┼───┼────┼───┼──────┼──┼─────┤
│ 95 │蔡明昌│93.9.30 │孫偉傑│   貴賓卡   │ 1  │105000元  │
│    │      │        │歐純名│            │    │          │
│    │      │        │吳雅莉│            │    │          │
├──┼───┼────┼───┼──────┼──┼─────┤
│ 96 │ 王嬡 │93.9.29 │孫偉傑│   貴賓卡   │ 15 │0000000元 │
│    │      ├────┤歐純名│            ├──┼─────┤
│    │      │93.9.30 │吳雅莉│            │ 7  │735000元  │
│    │      ├────┤      │            ├──┼─────┤
│    │      │93.9.30 │      │            │ 1  │105000元  │
├──┼───┼────┼───┼──────┼──┼─────┤
│ 97 │林金玉│93.9.27 │孫偉傑│   貴賓卡   │ 7  │735000元  │
│    │      │        │歐純名│            │    │          │
│    │      │        │莊順龍│            │    │          │
│    │      │        │吳雅莉│            │    │          │
├──┼───┼────┼───┼──────┼──┼─────┤
│ 98 │林欣怡│93.8.31 │孫偉傑│   貴賓卡   │ 1  │105000元  │
│    │      │        │歐純名│            │    │          │
│    │      │        │乙○○│            │    │          │
│    │      │        │黃鈺蘭│            │    │          │
│    │      ├────┼───┤            ├──┼─────┤
│    │      │93.9.7  │孫偉傑│            │ 1  │105000元  │
│    │      ├────┤歐純名│            ├──┼─────┤
│    │      │93.9.7  │乙○○│            │ 1  │105000元  │
│    │      │        │黃鈺蘭│            │    │          │
│    │      │        │莊順龍│            │    │          │
├──┼───┼────┼───┼──────┼──┼─────┤
│ 99 │曾馨儀│95.1.16 │孫偉傑│   貴賓卡   │ 1  │105000元  │
│    │      ├────┤歐純名├──────┼──┼─────┤
│    │      │95.1.18 │林佳鋒│   無限卡   │ 1  │135000元  │
│    │      ├────┤呂紹弘├──────┼──┼─────┤
│    │      │95.1.18 │庚○○│   貴賓卡   │ 1  │105000元  │
│    │      │        │吳雅莉│            │    │          │
├──┼───┼────┼───┼──────┼──┼─────┤
│100 │楊婷婷│94.12.30│孫偉傑│   無限卡   │ 1  │135000元  │
│    │      │        │歐純名│            │    │          │
│    │      │        │林佳鋒│            │    │          │
│    │      │        │乙○○│            │    │          │
│    │      │        │黃鈺蘭│            │    │          │
│    │      │        │己○○│            │    │          │
│    │      │        │吳雅莉│            │    │          │
├──┼───┼────┼───┼──────┼──┼─────┤
│101 │李璟妤│94.12.12│孫偉傑│   無限卡   │ 2  │270000元  │
│    │      ├────┤歐純名│            ├──┼─────┤
│    │      │94.12.30│林佳鋒│            │ 1  │135000元  │
│    │      │        │乙○○│            │    │          │
│    │      │        │黃鈺蘭│            │    │          │
│    │      │        │己○○│            │    │          │
│    │      │        │吳雅莉│            │    │          │
├──┼───┼────┼───┼──────┼──┼─────┤
│102 │簡智益│94.12.30│孫偉傑│   無限卡   │ 1  │135000元  │
│    │      ├────┤歐純名│            ├──┼─────┤
│    │      │95.1.20 │林佳鋒│            │ 1  │135000元  │
│    │      │        │呂紹弘│            │    │          │
│    │      │        │庚○○│            │    │          │
│    │      │        │吳雅莉│            │    │          │
├──┼───┼────┼───┼──────┼──┼─────┤
│103 │蔡于葶│94.12.7 │孫偉傑│  無限卡    │ 1  │135000元  │
│    │      ├────┤歐純名│            ├──┼─────┤
│    │      │94.12.30│林佳鋒│            │ 1  │135000元  │
│    │      │        │乙○○│            │    │          │
│    │      │        │黃鈺蘭│            │    │          │
│    │      │        │莊順龍│            │    │          │
│    │      │        │吳雅莉│            │    │          │
├──┼───┼────┼───┼──────┼──┼─────┤
│104 │黃麗靜│94.12.30│孫偉傑│   無限卡   │ 1  │135000元  │
│    │      │        │歐純名│            │    │          │
│    │      │        │林佳鋒│            │    │          │
│    │      │        │呂紹弘│            │    │          │
│    │      │        │吳雅莉│            │    │          │
├──┼───┼────┼───┼──────┼──┼─────┤
│105 │欒自強│95.1.4  │孫偉傑│   無限卡   │ 4  │540000元  │
│    │      ├────┤歐純名│            ├──┼─────┤
│    │      │95.1.20 │呂紹弘│            │ 1  │135000元  │
│    │      │        │吳雅莉│            │    │          │
├──┼───┼────┼───┼──────┼──┼─────┤
│106 │曾婉菁│94.10.31│孫偉傑│   無限卡   │ 3  │405000元  │
│    │      │        │歐純名│            │    │          │
│    │      │        │林佳鋒│            │    │          │
│    │      │        │乙○○│            │    │          │
│    │      │        │黃鈺蘭│            │    │          │
│    │      │        │己○○│            │    │          │
│    │      │        │吳雅莉│            │    │          │
├──┼───┼────┼───┼──────┼──┼─────┤
│107 │陳紫庭│95.1.4  │孫偉傑│   無限卡   │ 1  │135000元  │
│    │      │        │歐純名│            │    │          │
│    │      │        │乙○○│            │    │          │
│    │      │        │黃鈺蘭│            │    │          │
│    │      │        │吳雅莉│            │    │          │
├──┼───┼────┼───┼──────┼──┼─────┤
│108 │黃雅玟│95.1.5  │孫偉傑│   無限卡   │ 1  │135000元  │
│    │      │        │歐純名│            │    │          │
│    │      │        │乙○○│            │    │          │
│    │      │        │黃鈺蘭│            │    │          │
│    │      │        │鄭漢桂│            │    │          │
│    │      │        │壬○○│            │    │          │
│    │      │        │吳雅莉│            │    │          │
├──┼───┼────┼───┼──────┼──┼─────┤
│109 │林昭君│95.1.20 │孫偉傑│   無限卡   │ 1  │135000元  │
│    │      │        │歐純名│            │    │          │
│    │      │        │乙○○│            │    │          │
│    │      │        │黃鈺蘭│            │    │          │
│    │      │        │吳雅莉│            │    │          │
├──┼───┼────┼───┼──────┼──┼─────┤
│110 │林棣儒│94.11.11│孫偉傑│   無限卡   │ 2  │270000元  │
│    │      │        │歐純名│            │    │          │
│    │      │        │林佳鋒│            │    │          │
│    │      │        │乙○○│            │    │          │
│    │      │        │黃鈺蘭│            │    │          │
│    │      │        │吳雅莉│            │    │          │
│    │      ├────┼───┼──────┼──┼─────┤
│    │      │94.11.29│孫偉傑│   貴賓卡   │ 1  │105000元  │
│    │      │        │歐純名│            ├──┼─────┤
│    │      │        │林佳鋒│            │ 3  │315000元  │
│    │      │        │乙○○│            │    │          │
│    │      │        │莊順龍│            │    │          │
│    │      │        │吳雅莉│            │    │          │
├──┼───┼────┼───┼──────┼──┼─────┤
│111 │賴宜瓔│94.11.29│孫偉傑│   貴賓卡   │ 3  │315000元  │
│    │      │        │歐純名│            │    │          │
│    │      │        │林佳鋒│            │    │          │
│    │      │        │乙○○│            │    │          │
│    │      │        │黃鈺蘭│            │    │          │
│    │      │        │吳雅莉│            │    │          │
├──┼───┼────┼───┼──────┼──┼─────┤
│112 │李德倫│94.11.25│孫偉傑│   無限卡   │ 1  │135000元  │
│    │      │        │歐純名│            │    │          │
│    │      │        │吳雅莉│            │    │          │
├──┼───┼────┼───┼──────┼──┼─────┤
│113 │黃金玉│94.11.7 │孫偉傑│   無限卡   │ 5  │675000元  │
│    │      │        │歐純名│            │    │          │
│    │      │        │林佳鋒│            │    │          │
│    │      │        │吳雅莉│            │    │          │
├──┼───┼────┼───┼──────┼──┼─────┤
│114 │郭秋美│94.11.1 │孫偉傑│   無限卡   │ 3  │405000元  │
│    │      │        │歐純名│            │    │          │
│    │      │        │林佳鋒│            │    │          │
│    │      │        │吳雅莉│            │    │          │
├──┼───┼────┼───┼──────┼──┼─────┤
│115 │黃幸惠│94.12.21│孫偉傑│   無限卡   │ 1  │135000元  │
│    │      │        │歐純名│            │    │          │
│    │      │        │林佳鋒│            │    │          │
│    │      │        │乙○○│            │    │          │
│    │      │        │黃鈺蘭│            │    │          │
│    │      │        │吳雅莉│            │    │          │
├──┼───┼────┼───┼──────┼──┼─────┤
│116 │劉振康│94.12.7 │孫偉傑│   無限卡   │ 2  │270000元  │
│    │      │        │歐純名│            │    │          │
│    │      │        │乙○○│            │    │          │
│    │      │        │黃鈺蘭│            │    │          │
│    │      │        │鄭漢桂│            │    │          │
│    │      │        │壬○○│            │    │          │
│    │      │        │吳雅莉│            │    │          │
└──┴───┴────┴───┴──────┴──┴─────┘
附表三
┌─────┬───────────────────┬────────┐
│ 被告姓名 │參與銷售貴賓卡及無限卡之金額（新台幣）│備  註          │
├─────┼───────────────────┼────────┤
│  孫偉傑  │113,640,000元                         │等同附表二所示全│
│          │                                      │部購買人之購買總│
│          │                                      │額              │
├─────┼───────────────────┼────────┤
│  歐純名  │113,640,000元                         │同上            │
├─────┼───────────────────┼────────┤
│  吳雅莉  │96,735,000元                          │針對其個人有參與│
│          │                                      │召攬之附表二部分│
│          │                                      │合計購買人之購買│
│          │                                      │金額            │
├─────┼───────────────────┼────────┤
│  乙○○  │62,760,000元                          │同上            │
├─────┼───────────────────┼────────┤
│  黃鈺蘭  │60,660,000元                          │同上            │
├─────┼───────────────────┼────────┤
│  林佳鋒  │52,650,000元                          │同上            │
├─────┼───────────────────┼────────┤
│  鄭漢桂  │19,215,000元                          │同上            │
├─────┼───────────────────┼────────┤
│  莊順龍  │15,900,000元                          │同上            │        │
├─────┼───────────────────┼────────┤
│  呂紹弘  │7,680,000元                           │同上            │
├─────┼───────────────────┼────────┤
│  己○○  │6,015,000元                           │同上            │
├─────┼───────────────────┼────────┤
│  庚○○  │5,505,000元                           │同上            │
├─────┼───────────────────┼────────┤
│  辛○○  │1,995,000元                           │同上            │
├─────┼───────────────────┼────────┤
│  壬○○  │675,000元                             │同上            │
└─────┴───────────────────┴────────┘
附表四
┌───────────────────────────────┐
│買受人：力天公司                                              │
├──┬───────────┬────┬─────┬─────┤
│編號│ 銷  售  人           │發票期間│統一發票  │發票金額  │
│    │                      │（民國）│  號碼    │（新台幣）│
├──┼───────────┼────┼─────┼─────┤
│ １ │藍洋科技有限公司      │94年4 月│EU00000000│28,571    │
├──┼───────────┼────┼─────┼─────┤
│ ２ │同上                  │94年5 月│FU00000000│28,571    │
├──┼───────────┼────┼─────┼─────┤
│ ３ │同上                  │94年5 月│FU00000000│206,095   │
├──┼───────────┼────┼─────┼─────┤
│ ４ │同上                  │94年5 月│FU00000000│52,381    │
├──┼───────────┼────┼─────┼─────┤
│ ５ │同上                  │94年5 月│FU00000000│103,000   │
├──┼───────────┼────┼─────┼─────┤
│ ６ │同上                  │94年5 月│FU00000000│103,000   │
├──┼───────────┼────┼─────┼─────┤
│ ７ │同上                  │94年5 月│FU00000000│147,143   │
├──┼───────────┼────┼─────┼─────┤
│ ８ │同上                  │94年5 月│FU00000000│39,143    │
├──┼───────────┼────┼─────┼─────┤
│ ９ │同上                  │94年5 月│FU00000000│206,000   │
├──┼───────────┼────┼─────┼─────┤
│ １０ │同上                  │94年5 月│FU00000000│42,857    │
├──┼───────────┼────┼─────┼─────┤
│  │同上                  │94年5 月│FU00000000│209,924   │
├──┼───────────┼────┼─────┼─────┤
│  │同上                  │94年5 月│FU00000000│66,667    │
├──┼───────────┼────┼─────┼─────┤
│  │同上                  │94年6 月│FU00000000│28,571    │
├──┼───────────┼────┼─────┼─────┤
│  │同上                  │94年6 月│FU00000000│62,781    │
├──┼───────────┼────┼─────┼─────┤
│  │同上                  │94年6 月│FU00000000│103,000   │
├──┼───────────┼────┼─────┼─────┤
│  │同上                  │94年6 月│FU00000000│107,904   │
├──┼───────────┼────┼─────┼─────┤
│  │同上                  │94年8 月│GU00000000│187,619   │
├──┼───────────┼────┼─────┼─────┤
│  │同上                  │94年7 月│GU00000000│638,095   │
├──┼───────────┼────┼─────┼─────┤
│  │同上                  │94年7 月│GU00000000│296,619   │
├──┼───────────┼────┼─────┼─────┤
│  │同上                  │94年7 月│GU00000000│28,571    │
├──┼───────────┼────┼─────┼─────┤
│  │同上                  │94年7 月│GU00000000│47,619    │
├──┼───────────┼────┼─────┼─────┤
│  │同上                  │94年9 月│HU00000000│330,476   │
├──┼───────────┼────┼─────┼─────┤
│  │同上                  │94年9 月│HU00000000│71,429    │
├──┼───────────┼────┼─────┼─────┤
│  │同上                  │94年9 月│HU00000000│95,238    │
├──┼───────────┼────┼─────┼─────┤
│  │同上                  │94年9 月│HU00000000│37,190    │
├──┼───────────┼────┼─────┼─────┤
│  │同上                  │94年9 月│HU00000000│397,286   │
├──┼───────────┼────┼─────┼─────┤
│  │同上                  │94年9 月│HU00000000│529,714   │
├──┼───────────┼────┼─────┼─────┤
│  │同上                  │94年9 月│HU00000000│93,190    │
├──┼───────────┼────┼─────┼─────┤
│  │同上                  │94年9 月│HU00000000│93,190    │
├──┼───────────┼────┼─────┼─────┤
│  │同上                  │94年9 月│HU00000000│19,619    │
├──┼───────────┼────┼─────┼─────┤
│  │同上                  │94年9 月│HU00000000│102,857   │
├──┼───────────┼────┼─────┼─────┤
│  │同上                  │94年10月│HU00000000│34,333    │
├──┼───────────┼────┼─────┼─────┤
│  │同上                  │94年10月│HU00000000│61,905    │
├──┼───────────┼────┼─────┼─────┤
│  │同上                  │94年10月│HU00000000│76,190    │
├──┼───────────┼────┼─────┼─────┤
│  │同上                  │94年10月│HU00000000│28,571    │
├──┼───────────┼────┼─────┼─────┤
│  │同上                  │94年10月│HU00000000│453,810   │
├──┼───────────┼────┼─────┼─────┤
│  │同上                  │94年10月│HU00000000│132,429   │
├──┼───────────┼────┼─────┼─────┤
│  │同上                  │94年11月│JU00000000│264,857   │
├──┼───────────┼────┼─────┼─────┤
│  │同上                  │94年11月│JU00000000│132,429   │
├──┼───────────┼────┼─────┼─────┤
│  │同上                  │94年11月│JU00000000│103,000   │
├──┼───────────┼────┼─────┼─────┤
│  │同上                  │94年11月│JU00000000│100,000   │
├──┼───────────┼────┼─────┼─────┤
│  │同上                  │95年 2月│KU00000000│11,448    │
├──┼───────────┼────┼─────┼─────┤
│  │同上                  │95年 2月│KU00000000│29,429    │
├──┼───────────┼────┼─────┼─────┤
│  │同上                  │95年 1月│KU00000000│37,522    │
├──┼───────────┼────┼─────┼─────┤
│  │同上                  │95年 2月│KU00000000│344,476   │
├──┼───────────┼────┼─────┼─────┤
│  │同上                  │95年 3月│LU00000000│571,429   │
├──┼───────────┼────┼─────┼─────┤
│  │同上                  │95年 4月│LU00000000│209,524   │
├──┼───────────┼────┼─────┼─────┤
│  │明科國際有限公司      │95年 3月│LU00000000│304,762   │
├──┼───────────┼────┼─────┼─────┤
│  │同上                  │95年 4月│LU00000000│180,000   │
├──┼───────────┼────┼─────┼─────┤
│  │加洲健康科技有限公司  │94年12月│JU00000000│39,238    │
├──┼───────────┼────┼─────┼─────┤
│  │同上                  │94年12月│JU00000000│75,533    │
├──┼───────────┼────┼─────┼─────┤
│  │同上                  │95年 1月│KU00000000│14,610    │
├──┼───────────┼────┼─────┼─────┤
│  │同上                  │95年 1月│KU00000000│480,667   │
├──┼───────────┼────┼─────┼─────┤
│  │同上                  │95年 1月│KU00000000│28,571    │
├──┼───────────┼────┼─────┼─────┤
│  │同上                  │95年 3月│LU00000000│457,143   │
└──┴───────────┴────┴─────┴─────┘
附表五（計算式）
┌──┬────┬─────┬──────────────────┬────┐
│編號│商品名稱│每單位本金│計算方式                            │年利率  │
│    │        │（新台幣）│                                    │        │
├──┼────┼─────┼──────────────────┼────┤
│ 1  │東方明珠│10,5000 元│合約期限2 年，每年可領取18％至72％不│14％以上│
│    │貴賓旅遊│          │等之旅遊津貼，期滿可領回92％至108 之│        │
│    │卡      │          │本金，自93年12月1 日起固定為每年領取│        │
│    │        │          │18％之旅遊津貼，期滿領回92％之本金  │        │
│    │        │          │如以93年12月1 日起之比例計算：      │        │
│    │        │          │105,000元（期初所繳納之本金）×92 │        │
│    │        │          │  ％＝96,600（期滿可領回之本金）    │        │
│    │        │          │105,000 元（期初所繳納之本金）－  │        │
│    │        │          │  96,600元（期滿可領回之本金）      │        │
│    │        │          │  ＝8400元（期滿減損之本金）        │        │
│    │        │          │105,000元×18％×2 年             │        │
│    │        │          │  ＝37,800元（2 年所領取之報酬）    │        │
│    │        │          │37,800元（2 年所領取之報酬）－    │        │
│    │        │          │  8,400 元（期滿減損之本金）＝      │        │
│    │        │          │  29,400 元（期滿所獲得之淨利）     │        │
│    │        │          │29,400（期滿所獲得之淨利）÷      │        │
│    │        │          │  105,000 （期初所繳納之本金）÷2 年│        │
│    │        │          │  ＝14％                            │        │
├──┼────┼─────┼──────────────────┼────┤
│ 2  │東方明珠│13,5000 元│期限2 年，每年可領取購買價格12％之旅│7％     │
│    │無限旅遊│          │遊津貼，期滿時可領回購買價格之90％至│        │
│    │卡      │          │100 ％之旅遊補助金                  │        │
│    │        │          │如以期滿可領取90％之旅遊補助金計算：│        │
│    │        │          │135,000元（期初所繳納之本金）×90 │        │
│    │        │          │  ％＝121,500（期滿可領回之本金）   │        │
│    │        │          │135,000元（期初所繳納之本金）－   │        │
│    │        │          │  121,500 元（期滿可領回之本金）＝  │        │
│    │        │          │  13500 元 （期滿減損之本金）       │        │
│    │        │          │135,000元×12％×2 年             │        │
│    │        │          │  ＝32,400元（2 年所領取之報酬）    │        │
│    │        │          │32,400元（2 年所領取之報酬）－    │        │
│    │        │          │  13,500 元（期滿減損之本金）＝     │        │
│    │        │          │  18,900 元（期滿所獲得之淨利）     │        │
│    │        │          │18,900（期滿所獲得之淨利）÷      │        │
│    │        │          │  135,000 （期初所繳納之本金）÷2 年│        │
│    │        │          │  ＝7％                             │        │
└──┴────┴─────┴──────────────────┴────┘
附表六（計算式）
┌────────────────────────────┐
│ 購買1 張貴賓卡，每年領取72％之旅遊津貼，期滿領回108    │
│ ％之本金，實際獲利之情形（新台幣）：                   │
│                                                        │
│ 105,000 元（期初所繳納之本金）＋30,000元（申購手續   │
│   費）＝135,000 元（實際由力天公司收取之金額）         │
│ 105,000元×72％×2 年＝151,200 元（2 年所領取之旅遊  │
│   津貼）                                               │
│ 105,000元×108％＝113,400元（期滿可領回之本金）      │
│ 113,400元－105,000＝8,400元（因期滿可多領得之本金）  │
│ 151,200 元＋8,400 元＝159,600 元（2 年期間可獲得之利 │
│   益）                                                 │
│ 159,600 元（2 年期間可獲得之利益）÷135,000 元（實   │
│   際由力天公司收取之金額）÷2 年＝59.11 ％             │
├────────────────────────────┤
│ 購買2 張貴賓卡，每年領取18％之旅遊津貼，期滿領回92％   │
│ 之本金，實際獲利之情形（新台幣）：                     │
│                                                        │
│ 105,000 元×2 張＝210,000 元（期初所繳納之本金）     │
│ 210,000 元＋30,000元（申購手續費）＝240,000元（實際  │
│   由力天公司收取之金額）                               │
│ 105,000 元×18％×2 年×2 張＝75,600 元（2 年所領取  │
│   之旅遊津貼）                                         │
│ 105,000 元×92％×2張＝193,200元（期滿可領回之本金） │
│ 240,000 元－193,200 ＝46,800元（實際由力天公司收取之 │
│   金額與期滿領回本金之差額）                           │
│ 75,600 元－46,800 元＝28,800 元（2 年期間可獲得之利益│
│   ）                                                   │
│ 28,800 元（2 年期間可獲得之利益）÷240,000 元（實際  │
│   由力天公司收取之金額）÷2 年＝6 ％                   │
└────────────────────────────┘
附表七之一（力天公司11樓之1 查獲之扣押物）
┌──┬─────────────┬──┬──┬────────────┬──┐
│編號│品                  名    │數量│編號│品                  名  │數量│
├──┼─────────────┼──┼──┼────────────┼──┤
│ 1  │莊順龍所保管之各期面試名單│1 冊│ 2  │莊順龍客戶資料          │1 冊│
├──┼─────────────┼──┼──┼────────────┼──┤
│ 3  │莊順龍保管之幹部訓練指導表│1 冊│ 4  │莊順龍保管電話接聽表    │1 冊│
├──┼─────────────┼──┼──┼────────────┼──┤
│ 5  │莊順龍保管人員輔導分配表  │1 冊│ 6  │莊順龍保管力天公司資料  │1 冊│
├──┼─────────────┼──┼──┼────────────┼──┤
│ 7  │莊順龍保管數碼城合約書    │5 本│ 8  │莊順龍保管東方明珠旅遊卡│65張│
├──┼─────────────┼──┼──┼────────────┼──┤
│ 9  │莊順龍保管之公司資料      │1 冊│ 10 │黃昱芹所保管力天公司會議│1 冊│
│    │                          │    │    │及新進員工紀錄表        │    │
├──┼─────────────┼──┼──┼────────────┼──┤
│ 11 │黃昱芹所保管之卷宗資料    │1 冊│ 12 │黃昱芹所保管面試名單、訪│1 冊│
│    │                          │    │    │客名單等資料            │    │
├──┼─────────────┼──┼──┼────────────┼──┤
│ 13 │黃昱芹東方明珠旅遊卡申購合│4 冊│ 14 │黃昱芹回電面談資料表    │1 冊│
│    │約書                      │    │    │                        │    │
├──┼─────────────┼──┼──┼────────────┼──┤
│ 15 │黃昱芹所保管之報刊紀錄表  │1 冊│ 16 │黃昱芹所保管之電話接聽表│1 冊│
├──┼─────────────┼──┼──┼────────────┼──┤
│ 17 │黃昱芹所保管之卷宗資料    │1 冊│ 18 │黃昱芹所保管之數碼城合約│1 冊│
│    │                          │    │    │書                      │    │
├──┼─────────────┼──┼──┼────────────┼──┤
│ 19 │黃昱芹所保管之無限旅遊卡合│2 本│ 20 │黃昱芹西元2005年筆記本  │1 本│
│    │約書                      │    │    │                        │    │
├──┼─────────────┼──┼──┼────────────┼──┤
│ 21 │辛○○所使用之力天公司資料│1 冊│ 22 │辛○○所使用之力天公司資│1 冊│
│    │(一)                        │    │    │料(二)                    │    │
├──┼─────────────┼──┼──┼────────────┼──┤
│ 23 │辛○○所使用之力天公司資料│1 冊│ 24 │辛○○筆記本            │1 冊│
├──┼─────────────┼──┼──┼────────────┼──┤
│ 25 │劉守訓保管之產品特色資料  │1 冊│ 26 │劉守訓保管之電話接聽表  │1 冊│
├──┼─────────────┼──┼──┼────────────┼──┤
│ 27 │劉守訓基礎職員座位之物    │1 冊│ 28 │劉守訓所保管之公司簡介制│1 冊│
│    │                          │    │    │度規章                  │    │
├──┼─────────────┼──┼──┼────────────┼──┤
│ 29 │辛○○所保管之公司資料    │1 冊│ 30 │鄭漢桂筆記本(一)          │1 冊│
├──┼─────────────┼──┼──┼────────────┼──┤
│ 31 │鄭漢桂筆記本(二)            │1 冊│ 32 │鄭漢桂筆記本(三)          │1 冊│
├──┼─────────────┼──┼──┼────────────┼──┤
│ 33 │鄭漢桂筆記本(四)            │1 冊│ 34 │鄭漢桂報稿設計表        │1 冊│
├──┼─────────────┼──┼──┼────────────┼──┤
│ 35 │鄭漢桂力天公司資料(一)      │1 冊│ 36 │鄭漢桂力天公司資料(二)    │1 冊│
├──┼─────────────┼──┼──┼────────────┼──┤
│ 37 │鄭漢桂所保管之客戶資料    │1 冊│ 38 │鄭漢桂保管之東方明珠無限│4 本│
│    │                          │    │    │旅遊卡合約書            │    │
├──┼─────────────┼──┼──┼────────────┼──┤
│ 39 │鄭漢桂保管之東方明珠無限旅│9 張│ 40 │乙○○筆記本(一)          │1 冊│
│    │遊卡                      │    │    │                        │    │
├──┼─────────────┼──┼──┼────────────┼──┤
│ 41 │乙○○筆記本(二)            │1 冊│ 42 │乙○○筆記本(三)          │1 冊│
├──┼─────────────┼──┼──┼────────────┼──┤
│ 43 │乙○○筆記本(四)            │1 冊│ 44 │乙○○筆記本(五)          │1 冊│
├──┼─────────────┼──┼──┼────────────┼──┤
│ 45 │乙○○經營計畫書          │1 冊│ 46 │壬○○卷宗資料          │1 冊│
├──┼─────────────┼──┼──┼────────────┼──┤
│ 47 │壬○○數碼城合約書        │3 冊│ 48 │壬○○之客戶曾湘婷資料（│1 冊│
│    │                          │    │    │含存摺）                │    │
├──┼─────────────┼──┼──┼────────────┼──┤
│ 49 │壬○○所保管之客戶資料    │1 冊│ 50 │壬○○東方明珠無限旅遊卡│1 本│
│    │                          │    │    │合約書                  │    │
├──┼─────────────┼──┼──┼────────────┼──┤
│ 51 │壬○○東方明珠卡2 張、GOGO│3 張│ 52 │鄭玉蜻公司資料          │1 冊│
│    │卡1 張                    │    │    │                        │    │
├──┼─────────────┼──┼──┼────────────┼──┤
│ 53 │連怡華個人資料            │1 袋│ 54 │連怡華個人信用卡        │7 張│
├──┼─────────────┼──┼──┼────────────┼──┤
│ 55 │庚○○筆記本              │1 冊│ 56 │庚○○公司資料(一)        │1 冊│
├──┼─────────────┼──┼──┼────────────┼──┤
│ 57 │庚○○公司資料(二)          │1 冊│ 58 │呂紹宏電話接聽表        │1 冊│
├──┼─────────────┼──┼──┼────────────┼──┤
│ 59 │乙○○薪資試算表          │1 冊│ 60 │黃昱芹卷宗資料          │1 冊│
├──┼─────────────┼──┼──┼────────────┼──┤
│ 61 │鄭漢桂銀行業務進度流程表  │1 冊│ 62 │壬○○客戶張靜宜東方明珠│1 冊│
│    │                          │    │    │旅遊卡合約書及資料      │    │
├──┼─────────────┼──┼──┼────────────┼──┤
│ 63 │乙○○客戶林昭君等6人信封 │6 袋│ 64 │乙○○所保管之現金24 萬8│1袋 │
│    │袋（林昭君信封袋含現金2萬 │    │    │千元                    │    │
│    │元、雅欣信封袋含現金8萬1千│    │    │                        │    │
│    │元、文珍信封袋含現金3萬元 │    │    │                        │    │
│    │、昀蓁信封袋含現金1萬2千元│    │    │                        │    │
│    │、鈺馨信封袋含現金6千元、 │    │    │                        │    │
│    │璟予信封袋含現金5千元）   │    │    │                        │    │
├──┼─────────────┼──┼──┼────────────┼──┤
│ 65 │五月份績效表等公司資料    │1 冊│    │                        │    │
└──┴─────────────┴──┴──┴────────────┴──┘
附表七之二（力天公司5 樓查獲之扣押物）
┌──┬─────────────┬──┬──┬────────────┬──┐
│編號│品                  名    │數量│編號│品                  名  │數量│
├──┼─────────────┼──┼──┼────────────┼──┤
│ 1  │力天公司95年4、5月中國信託│1 袋│ 2  │護照申請書              │1 冊│
│    │銀行提款憑證、95年4 月匯款│    │    │                        │    │
│    │單                        │    │    │                        │    │
├──┼─────────────┼──┼──┼────────────┼──┤
│ 3  │力天公司零用金明細表      │1 冊│ 4  │貴賓卡匯款名單          │1 冊│
├──┼─────────────┼──┼──┼────────────┼──┤
│ 5  │力天公司財務吳雅莉保管之存│8 本│ 6  │力天公司員工帳戶影本    │1 袋│
│    │摺                        │    │    │                        │    │
├──┼─────────────┼──┼──┼────────────┼──┤
│ 7  │力天公司營利登記資料      │1 袋│ 8  │加洲科技公司營利登記資料│1 袋│
├──┼─────────────┼──┼──┼────────────┼──┤
│ 9  │藍洋科技營利登記資料      │1 袋│ 10 │明科國際有限公司營利登記│1 袋│
│    │                          │    │    │資料                    │    │
├──┼─────────────┼──┼──┼────────────┼──┤
│ 11 │力天公司員工薪資資料      │1 袋│ 12 │金恆通科技公司請款單    │1 袋│
├──┼─────────────┼──┼──┼────────────┼──┤
│ 13 │力天公司公文              │1 袋│ 14 │吳雅莉、盛心怡電腦光碟  │2 片│
├──┼─────────────┼──┼──┼────────────┼──┤
│ 15 │力天公司人員資料          │1 冊│ 16 │員工明細                │1 張│
├──┼─────────────┼──┼──┼────────────┼──┤
│ 17 │藍洋公司、力天公司用印紀錄│1 張│ 18 │力天公司零用金統計表（  │1 冊│
│    │表                        │    │    │94.11－95.02）          │    │
├──┼─────────────┼──┼──┼────────────┼──┤
│ 19 │金恆通公司客戶簽帳授權書  │1 冊│ 20 │數碼城紅利會員申請表    │1 冊│
├──┼─────────────┼──┼──┼────────────┼──┤
│ 21 │力天公司員工投保名單      │1 張│ 22 │無限卡、貴賓卡津貼統計表│1 冊│
├──┼─────────────┼──┼──┼────────────┼──┤
│ 23 │統一發票金額統計表        │1 冊│ 24 │數碼城一般、黃金紅利會員│1 冊│
│    │                          │    │    │申請表                  │    │
├──┼─────────────┼──┼──┼────────────┼──┤
│ 25 │力天公司廠商電話聯絡表    │2 張│ 26 │藍洋公司人員薪資表      │1 冊│
├──┼─────────────┼──┼──┼────────────┼──┤
│ 27 │東方明珠旅行社會計資料    │1 冊│ 28 │力天公司特約商店清單    │1 冊│
├──┼─────────────┼──┼──┼────────────┼──┤
│ 29 │力天公司印鑑保管切結書    │1 冊│ 30 │力天公司95年3、4月發票  │1 冊│
├──┼─────────────┼──┼──┼────────────┼──┤
│ 31 │中國信託銀行匯款申請書    │1 袋│ 32 │力天公司合約中止文件    │1 冊│
├──┼─────────────┼──┼──┼────────────┼──┤
│ 33 │孫偉傑保管之存摺          │18本│ 34 │力天公司93年每月薪資總表│1 袋│
├──┼─────────────┼──┼──┼────────────┼──┤
│ 35 │力天公司93年財務報表      │1 袋│ 36 │力天公司每月人事薪獎資料│1 袋│
├──┼─────────────┼──┼──┼────────────┼──┤
│ 37 │達網國際設備租賃合約書    │1 冊│ 38 │數碼城紅利會員卡申請書  │1 袋│
├──┼─────────────┼──┼──┼────────────┼──┤
│ 39 │和鑫租賃融資申請書        │8 本│ 40 │明科國際有限公司出貨單  │11本│
├──┼─────────────┼──┼──┼────────────┼──┤
│ 41 │明科國際公司出貨單        │13本│ 42 │藍洋電訊有限公司變更資料│1 冊│
├──┼─────────────┼──┼──┼────────────┼──┤
│ 43 │藍洋、力天公司所得扣繳憑單│1 冊│ 44 │支票貼現融資合約書      │1 冊│
├──┼─────────────┼──┼──┼────────────┼──┤
│ 45 │力天諮詢顧問出貨單（本票、│1 冊│ 46 │史國雲、李結銘本票資料  │1 冊│
│    │申請書等）                │    │    │                        │    │
├──┼─────────────┼──┼──┼────────────┼──┤
│ 47 │力天公司94年1月至95年1月財│13本│ 48 │藍洋公司本票資料        │1 袋│
│    │務報表                    │    │    │                        │    │
├──┼─────────────┼──┼──┼────────────┼──┤
│ 49 │東方明珠申購金額代收表    │1 冊│ 50 │力天公司請款資料        │1 冊│
├──┼─────────────┼──┼──┼────────────┼──┤
│ 51 │東方明珠旅遊卡分期專案表  │1 冊│ 52 │明科公司資料            │1 袋│
├──┼─────────────┼──┼──┼────────────┼──┤
│ 53 │力天公司資料（新版）      │1 袋│ 54 │藍洋電訊支票資料        │1 冊│
├──┼─────────────┼──┼──┼────────────┼──┤
│ 55 │和鑫租賃小額提款單        │1 冊│ 56 │力天諮詢顧問等公司印章  │14顆│
├──┼─────────────┼──┼──┼────────────┼──┤
│ 57 │金恆通科技合約書          │1 冊│ 58 │和鑫租賃有限公司設立登記│1 冊│
│    │                          │    │    │預查名稱申請表          │    │
├──┼─────────────┼──┼──┼────────────┼──┤
│ 59 │力天公司95年2月財務報表   │1 冊│ 60 │孫偉傑等出資轉讓契約書  │1 冊│
├──┼─────────────┼──┼──┼────────────┼──┤
│ 61 │力天公司94年度薪資總表    │1 袋│ 62 │力天公司93年股東會議記錄│1 袋│
├──┼─────────────┼──┼──┼────────────┼──┤
│ 63 │力天公司薪資試算表等資料  │1 袋│ 64 │加洲健康科技有限公司設立│1 冊│
│    │                          │    │    │登記資料                │    │
├──┼─────────────┼──┼──┼────────────┼──┤
│ 65 │力天公司人事資料          │1 冊│ 66 │藍洋科技有限公司營利等資│1 冊│
│    │                          │    │    │料                      │    │
├──┼─────────────┼──┼──┼────────────┼──┤
│ 67 │旅遊卡(一)                  │45張│ 68 │旅遊卡(二)                │68張│
├──┼─────────────┼──┼──┼────────────┼──┤
│ 69 │支票存根聯                │10本│ 70 │力天公司旅遊卡申購書、合│1 冊│
│    │                          │    │    │約書（申請人黃麗靜等46份│    │
│    │                          │    │    │）                      │    │
├──┼─────────────┼──┼──┼────────────┼──┤
│ 71 │力天公司旅遊卡申購書、合約│1 冊│ 72 │力天公司旅遊卡申購書、合│1 冊│
│    │書（申請人蕭惠尹等31份）  │    │    │約書（申請人周正昌等24份│    │
│    │                          │    │    │）                      │    │
├──┼─────────────┼──┼──┼────────────┼──┤
│ 73 │力天公司旅遊卡申購書、合約│1 冊│ 74 │力天公司旅遊卡申購書、合│1 冊│
│    │書（申請人李蔚菁等29份）  │    │    │約書（申請人林淑華等43份│    │
│    │                          │    │    │）                      │    │
├──┼─────────────┼──┼──┼────────────┼──┤
│ 75 │力天公司旅遊卡申購書、合約│1 冊│ 76 │超球投資諮詢顧問有限公司│1 冊│
│    │書（申請人蘇麗蓉等30份）  │    │    │發展基金、力天公司旅遊卡│    │
│    │                          │    │    │申購書、合約書（申請人蔡│    │
│    │                          │    │    │蕙如等20份）            │    │
├──┼─────────────┼──┼──┼────────────┼──┤
│ 77 │力天公司旅遊卡申購書、合約│1 冊│ 78 │現金50萬元              │1 袋│
│    │書（申請人歐人章等25份）  │    │    │                        │    │
├──┼─────────────┼──┼──┼────────────┼──┤
│ 79 │現金120萬元               │12捆│    │                        │    │
└──┴─────────────┴──┴──┴────────────┴──┘
附表八
┌──┬────┬────┬─────┬────────────┬──┬──────┐
│編號│商品名稱│銷售期間│ 單位售價 │權益                    │銷售│銷售總金額  │
│    │        │（民國）│（新台幣）│                        │數量│（新台幣）  │
├──┼────┼────┼─────┼────────────┼──┼──────┤
│ 1  │東方明珠│93年7 月│7萬5千元  │合約期限5年，會員可享旅 │35張│262萬5千元  │
│    │超值旅遊│間至95年│          │遊行程優惠、免費旅遊刊物│    │            │
│    │卡      │1月23日 │          │及旅遊諮詢規劃服務、代辦│    │            │
│    │        │止      │          │護照、機票、免費身體健康│    │            │
│    │        │        │          │檢查、1,500萬元旅遊平安 │    │            │
│    │        │        │          │險等權益，每年可領取2萬 │    │            │
│    │        │        │          │元旅遊抵用券，分5年，共 │    │            │
│    │        │        │          │可領取10萬元旅遊抵用券。│    │            │
├──┼────┼────┼─────┼────────────┼──┼──────┤
│ 2  │數碼城紅│於93年 5│10萬8千元 │產品期限2 年，每月撥6,30│38張│410萬4千元  │
│    │利會員卡│月間起至│          │0 點（等同6,300 元）予客│    │            │
│    │：      │94年3月 │          │戶在「數碼城」網站內購物│    │            │
│    │白金卡  │31日止  │          │消費，且生日當月另可獲得│    │            │
│    │        │        │          │生日禮金購物折價券1,200 │    │            │
│    │        │        │          │元。                    │    │            │
├──┼────┼────┼─────┼────────────┼──┼──────┤
│ 3  │數碼城紅│於93年 5│6萬6千元  │產品期限2 年，每月撥3,70│24張│158萬4千元  │
│    │利會員卡│月間起至│          │0 點（等同3,700 元）予客│    │            │
│    │：      │94年3 月│          │戶消費，且生日當月另可獲│    │            │
│    │黃金卡  │31日止  │          │得生日禮金購物折價券600 │    │            │
│    │        │        │          │元。                    │    │            │
├──┼────┼────┼─────┼────────────┼──┼──────┤
│ 4  │數碼城紅│於93年 5│1萬2千元  │會員購買後1 次撥13,200點│9張 │10萬8千元   │
│    │利會員卡│月間起至│          │（等同13,200元）予客戶使│    │            │
│    │：      │94年3 月│          │用。                    │    │            │
│    │一般卡  │31日止  │          │                        │    │            │
└──┴────┴────┴─────┴────────────┴──┴──────┘
附錄本判決論罪科刑法條全文：
《銀行法第125條第1項》
違反第29條第1 項規定者，處3 年以上10年以下有期徒刑，得併
科新台幣1 千萬元以上2 億元以下罰金。其犯罪所得達新台幣1
億元以上者，處7 年以上有期徒刑，得併科新台幣2500萬元以上
5 億元以下罰金。
《銀行法第29條第1項》
除法律另有規定者外，非銀行不得經營收受存款、受託經理信託
資金、公眾財產或辦理國內外匯兌業務。
《銀行法第29條之1》
以借款、收受投資、使加入為股東或其他名義，向多數人或不特
定之人收受款項或吸收資金，而約定或給付與本金顯不相當之紅
利、利息、股息或其他報酬者，以收受存款論。
《修正前商業會計法第71條第1款》
商業負責人、主辦及經辦會計人員或依法受託代他人處理會計事
務之人員有下列情事之一者，處5 年以下有期徒刑、拘役或科或
併科新台幣15萬元以下罰金：
一、以明知為不實之事項，而填製會計憑證或記入帳冊。


司法院資訊處製作；財團法人民間司法改革基金會備份。
